【裁判字號】    98,訴,562
【裁判日期】    980508
【裁判案由】    毒品危害防制條例
【裁判全文】
臺灣臺中地方法院刑事判決              97年度訴字第5078號
                                       98年度訴字第562號
公  訴  人  臺灣臺中地方法院檢察署檢察官
被      告  乙○○
選任辯護人  張淑琪律師
被      告  甲○○
                    （另案於臺灣屏東監獄竹田分監執行中）
義務辯護人  許盟志律師
上列被告等因毒品危害防制條例案件，經檢察官提起公訴（97年
度偵字第25654號）、移送併辦（98年度偵字第1193號）及追加
起訴（98年度偵字第1193號），本院合併審理並判決如下：
    主    文
乙○○共同犯如附表一所示之販賣第一級毒品罪，共壹拾罪，均
累犯，各處如附表一所示之主刑與從刑。又犯如附表二編號一所
示之販賣第一級毒品未遂罪，累犯，處如附表二編號一所示之主
刑與從刑。又犯如附表二編號二至編號九所示之販賣第一級毒品
罪，共捌罪，均累犯，各處如附表二編號二至編號九所示之主刑
與從刑。應執行有期徒刑壹拾玖年；扣案之NOKIA廠牌行動電話
壹支（序號為0000000000000 00號，含門號0000000000號SIM卡
壹枚）及G-PLUS廠牌行動電話壹支（序號為000000000000000號
，含門號0000000000號SIM卡壹枚）均沒收；如附表一所示之販
賣毒品所得之財物合計新臺幣壹萬元與甲○○連帶沒收，如全部
或一部不能沒收時，以其等財產抵償之；如附表二編號二至編號
九所示之販賣毒品所得之財物合計新臺幣陸仟元沒收，如全部或
一部不能沒收時，以其財產抵償之。
甲○○共同犯如附表三所示之販賣第一級毒品罪，共壹拾罪，均
累犯，各處如附表三所示之主刑與從刑。應執行有期徒刑壹拾陸
年；扣案之NOKIA廠牌行動電話壹支（序號為000000000000000號
，含門號0000000000號SIM卡壹枚）及G-PLUS廠牌行動電話壹支
（序號為000000000000000號，含門號0000000000號SIM卡壹枚）
均沒收；如附表三所示之販賣毒品所得之財物合計新臺幣壹萬元
與乙○○連帶沒收，如全部或一部不能沒收時，以其等財產抵償
之。
甲○○其餘被訴共同販賣第一級毒品部分，均無罪。
    犯罪事實
一、乙○○前於民國92年間，因犯重傷害案件，經法院判處有期
    徒刑3年6月確定，於95年12月24日假釋付保護管束期滿，以
    已執行論。甲○○前於94年間，因先後犯竊盜案件，分別經
    法院判處有期徒刑6月、4月確定在案，嗣經合併定應執行刑
    為有期徒刑9月確定；其另於94年間，因犯施用第二級毒品
    案件，經法院判處有期徒刑1年確定，又因犯施用第一級毒
    品案件，經法院判處有期徒刑1年2月確定，嗣經分別減刑為
    有期徒刑6月及7月，並合併定應執行刑為有期徒刑1年確定
    ，接續執行至96年7月16日執行完畢出監。
二、詎乙○○、甲○○均明知海洛因、甲基安非他命分別屬毒品
    危害防制條例第2條第2項第1、2款所規定之第一、二級毒品
    ，不得非法持有、轉讓或販賣，乙○○竟單獨基於販賣毒品
    以營利之意圖，或乙○○與甲○○共同基於販賣毒品以營利
    之犯意聯絡，以乙○○所有之0000000000號行動電話或甲○○所有之0000000000號行動電話，作為對外販賣毒品之聯絡
    工具，而先後單獨或共同為下列犯行：
  (一)於97年9月20日6時57分許，經丙○○（綽號阿賢）以其持用
    之0000000000號行動電話撥打乙○○上開0000000000號行動
    電話，由乙○○接聽後，丙○○表示欲購買價值新臺幣（下
    同）1000元之海洛因，乙○○即單獨基於販賣毒品以營利之
    意圖，於同日7時15分許，駕駛乙○○所使用之車牌號碼147
    5-HB號白色三菱自小客車，攜帶價值1000元之海洛因毒品1
    小包，前往臺中市○○區○○路「麥當勞速食店」與丙○○
    會面，並當場將該包海洛因毒品交付予丙○○，而著手販賣
    第一級毒品，惟因丙○○認為該包海洛因毒品數量過少，心
    生不滿，遂當場將該小包海洛因毒品丟回乙○○車內，二人
    互相叫罵後，丙○○即行騎車離去，乙○○因而販賣第一級
    毒品未遂。
  (二)於97年10月15日7時5分許，經賴傑盟（綽號傑盟）以其持用
    之0000000000號行動電話撥打甲○○上開0000000000號行動
    電話，由甲○○接聽後，賴傑盟表示欲購買價值500元之海
    洛因，甲○○轉告乙○○後，乙○○與甲○○即共同基於販
    賣毒品以營利之犯意聯絡，於賴傑盟在同日8時10分許，抵
    達臺中市西屯區西平南巷1之9號之乙○○住處後，由賴傑盟
    當場交付現金500元予甲○○，再由甲○○依乙○○指示，
    當場將海洛因毒品1小包交付賴傑盟，供其施用。
  (三)於97年10月25日7時23分許，經賴傑盟以臺中縣大雅鄉○○
    路某處之公用電話，撥打乙○○上開0000000000號行動電話
    ，由乙○○接聽後，賴傑盟表示欲購買價值500元之海洛因
    ，乙○○即單獨基於販賣毒品以營利之意圖，旋即於其後某
    時，在臺中市○○區○○路附近某處路邊與賴傑盟會面，由
    賴傑盟當場交付500元予乙○○，乙○○則交付海洛因毒品1
    小包予賴傑盟，供其施用。
  (四)於97年10月1日15時1分許，經廖登豪（綽號阿豪）以其持用
    之0000000000號行動電話撥打乙○○上開0000000000號行動
    電話，由甲○○代為接聽後，廖登豪表示欲購買價值1000元
    之海洛因，甲○○轉告乙○○後，乙○○及甲○○即共同基
    於販賣毒品以營利之犯意聯絡，旋即於同日15時9分許，由
    甲○○依乙○○之指示，前往臺中市○○區○○路上黃昏市
    場附近某處與廖登豪會面，由廖登豪當場交付1000元予甲○○，甲○○則將海洛因毒品1小包交付廖登豪，供其施用。
  (五)於97年10月9日13時53分許，經廖登豪（綽號阿豪）以公用
    電話多次撥打乙○○上開0000000000號行動電話，先後由乙○○、甲○○接聽後，廖登豪表示欲購買價值1000元之海洛
    因，乙○○及甲○○即共同基於販賣毒品以營利之犯意聯絡
    ，旋即於同日14時50分許，由甲○○依乙○○之指示，前往
    臺中市○○區○○路上之麥當勞速食店門口與廖登豪會面，
    由廖登豪當場交付1000元予甲○○，甲○○則將海洛因毒品
    1 小包交付廖登豪，供其施用。
  (六)於97年10月13日11時1分許，經廖登豪（綽號阿豪）以公用
    電話撥打乙○○上開0000000000號行動電話，由甲○○代為
    接聽後，廖登豪表示欲購買價值1000元之海洛因，甲○○轉
    告乙○○後，乙○○及甲○○即共同基於販賣毒品以營利之
    犯意聯絡，旋即於同日11時27分許，由甲○○依乙○○之指
    示，前往臺中市○○區○○路上某處與廖登豪會面，由廖登
    豪當場交付1000元予甲○○，甲○○則將海洛因毒品1小包
    交付廖登豪，供其施用。
  (七)於97年10月26日0時50分許，經廖登豪（綽號阿豪）以公用
    電話撥打乙○○持上開0000000000號行動電話，由甲○○代
    為接聽後，廖登豪表示欲購買價值1000元之海洛因，甲○○
    轉告乙○○後，乙○○及甲○○即共同基於販賣毒品以營利
    之犯意聯絡，由乙○○於同日1時6分許，以其所有之上開00
    00000000行動電話撥打廖登豪所持用之前述0000000000行動
    電話確認面交地點後，再於同日凌晨某時，在臺中市○○區
    ○○路上之「7-11便利商店」旁之巷口，由廖登豪當場交付
    1000元予乙○○，乙○○則交付海洛因毒品1小包予廖登豪
    ，供其施用。
  (八)於97年10月26日16時45分許，經廖登豪（綽號阿豪）以公用
    電話撥打乙○○上開0000000000號行動電話，由乙○○接聽
    後，廖登豪表示欲購買價值1000元之海洛因，乙○○即單獨
    基於販賣毒品以營利之意圖，旋即於其後某時，在臺中市○○區○○路上之黃昏市場旁之停車場，由廖登豪當場交付10
    00元予乙○○，乙○○則交付海洛因毒品1小包予廖登豪，
    供其施用。
  (九)於97年10月7日11時39分許，經朱賢益（綽號阿益，起訴書
    誤載為朱賢義）以其持用之0000000000號行動電話撥打乙○○上開0000000000號行動電話，由甲○○代為接聽後，朱賢
    益表示欲購買價值1000元之海洛因，甲○○轉告乙○○後，
    乙○○及甲○○即共同基於販賣毒品以營利之犯意聯絡，旋
    即於同日12時21分許，由甲○○依乙○○之指示，駕駛上開
    車牌號碼1475-HB號白色三菱自小客車，前往臺中市○○區
    ○○路上亞太通訊行門口，由朱賢益當場交付1000元予甲○○，甲○○則將海洛因毒品1小包交付朱賢益，供其施用。
  (十)於97年10月10日11時38分許，經朱賢益以其持用之前述行動
    電話撥打乙○○上開0000000000號行動電話，由乙○○接聽
    後，朱賢益表示欲購買價值1000元之海洛因，乙○○即單獨
    基於販賣毒品以營利之意圖，旋即於同日12時47分許，在臺
    中市○○區○○路與環中路口附近某處，由朱賢益當場交付
    1000元予乙○○，乙○○則交付海洛因毒品1小包予朱賢益
    ，供其施用。
  (十一)於97年10月17日22時38分許，經朱賢益以其持用之前述行動
    電話撥打乙○○上開0000000000號行動電話，由乙○○接聽
    後，朱賢益表示欲購買價值1000元之海洛因，乙○○即單獨
    基於販賣毒品以營利之意圖，旋即於其後某時，在臺中市○○區○○路與環中路口附近某處，由朱賢益當場交付1000元
    予乙○○，乙○○則交付海洛因毒品1小包予朱賢益，供其
    施用。
  (十二)於97年10月20日12時5分許，經朱賢益以其持用之前述行動
    電話撥打乙○○上開0000000000號行動電話，由乙○○接聽
    後，朱賢益表示欲購買價值500元之海洛因（起訴書誤載為1
    000元），乙○○即單獨基於販賣毒品以營利之意圖，旋即
    於同日12時21分許，在臺中市○○區○○路與西屯路交岔口
    附近之「亞太通訊行」附近某處，由朱賢益當場交付500元
    予乙○○，乙○○則交付海洛因毒品1小包予朱賢益，供其
    施用。
  (十三)於97年10月28日20時57分許，經陳志豪（綽號阿豪）以其持
    用之0000000000號行動電話撥打乙○○上開0000000000號行
    動電話，由乙○○接聽後，陳志豪表示欲購買價值500元之
    海洛因，乙○○即單獨基於販賣毒品以營利之意圖，旋即於
    同日23時6分許，在臺中市○○○路與漢口路口之「全國電
    子」旁，由陳志豪當場交付500元予乙○○，乙○○則交付
    海洛因毒品1小包予陳志豪，供其施用。嗣陳志豪於97年10
    月29日19時許，在臺中市○區○○○路四段60巷7號住處，
    為警搜索查獲，並扣得陳志豪所有之上開用餘海洛因毒品1
    小包（毛重約0.2公克）、已使用過之注射針筒2支、分裝管
    1支、自製燈泡吸食器1組等物。
  (十四)於97年10月17日10時26分許，經杜俊賢（綽號阿賢）以其持
    用之0000000000號行動電話撥打乙○○上開0000000000號行
    動電話，由甲○○代為接聽後，杜俊賢表示欲購買價值1000
    元之海洛因，甲○○轉告乙○○後，乙○○及甲○○即共同
    基於販賣毒品以營利之犯意聯絡，旋於其後20至30分鐘內，
    由甲○○依乙○○之指示，在臺中市○○區○○路與玉門路
    口與杜俊賢會面，由杜俊賢當場交付1000元予甲○○，甲○○則將海洛因毒品1小包交付杜俊賢，供其施用。
  (十五)於97年10月18日7時47分許，經杜俊賢以其持用之前述行動
    電話撥打乙○○上開0000000000號行動電話，由乙○○接聽
    後，杜俊賢表示欲購買價值1000元之海洛因，乙○○即單獨
    基於販賣毒品以營利之意圖，旋即於同日8時許，在臺中市
    西屯區○○路與玉門路口，由杜俊賢當場交付1000元予乙○○，乙○○則交付海洛因毒品1小包予杜俊賢，供其施用。
  (十六)於97年10月21日17時19分許，經杜俊賢以其持用之前述行動
    電話撥打乙○○上開行動電話，由乙○○接聽後，杜俊賢表
    示欲購買價值500元之海洛因及價值500元之甲基安非他命後
    ，乙○○及甲○○即共同基於販賣毒品以營利之犯意聯絡，
    於同日23時49分許，由甲○○依乙○○之指示，前往臺中市
    西屯區○○路之黃昏市場旁與杜俊賢會面，由杜俊賢當場交
    付1000元予甲○○，甲○○則將海洛因及甲基安非他命各1
    小包交付杜俊賢，供其施用。
  (十七)於97年10月27日23時29分許，經杜俊賢以其持用之前述行動
    電話撥打乙○○上開0000000000號行動電話，由甲○○代為
    接聽後，杜俊賢表示欲購買價值1000元之海洛因，甲○○轉
    告乙○○後，乙○○及甲○○即共同基於販賣毒品以營利之
    犯意聯絡，於同日23時38分許，由甲○○依乙○○之指示，
    前往臺中市○○區○○路與玉門路口與杜俊賢會面，由杜俊
    賢當場交付1000元予甲○○，甲○○則將海洛因毒品1小包
    交付杜俊賢，供其施用。
  (十八)於97年10月28日20時39分許，經杜俊賢以其持用之前述行動
    電話撥打乙○○上開0000000000號行動電話，由乙○○接聽
    後，杜俊賢表示欲購買價值500元之海洛因，乙○○即單獨
    基於販賣毒品以營利之意圖，旋於同日10至20分鐘內某時，
    在臺中市○○區○○路與安和路口，由杜俊賢當場交付500
    元予乙○○，乙○○則交付海洛因毒品1小包予杜俊賢（起
    訴書誤載為朱賢益），供其施用。
  (十九)於97年10月26日10時27分許（追加起訴書誤載為97年10月27
    日22時許，業經公訴檢察官具狀更正之），經丁○○以其持
    用之門號0000000000號行動電話撥打乙○○上開0000000000
    號行動電話，由乙○○接聽後，丁○○表示欲購買價值1500
    元之海洛因，乙○○及甲○○即共同基於販賣毒品以營利之
    犯意聯絡，由乙○○指示甲○○駕駛前述車牌號碼1475-HB
    號白色三菱自小客車，於同日10時47分許，前往臺中市○○
    區○○路「新庄藥局」前與丁○○會面，由丁○○當場交付
    現金1500元予甲○○，再由甲○○當場將上開海洛因毒品1
    小包交付丁○○。
  (二十)嗣於97年10月30日15時30分許，為臺中縣警察局烏日分局員
    警及行政院海岸巡防署中部地區巡防局查緝員，在臺中市西
    屯區西平南巷1之9號查獲乙○○及甲○○，並扣得乙○○所
    有供犯上開販賣毒品犯行所用之NOKIA廠牌行動電話1支（序
    號為000000000000000號，含門號0000000000號SIM卡1枚）
    及甲○○所有供犯上開販賣毒品犯行所用之G-PLUS廠牌行動
    電話1支（序號為000000000000000號，含門號0000000000號
    SIM卡1枚）。
三、案經行政院海岸巡防署中部地區巡防局移請及臺中縣警察局
    烏日分局報請臺灣臺中地方法院檢察署檢察官偵查起訴、移
    送併辦及追加起訴。
    理    由
壹、有罪部分：
一、證據能力之說明：
  (一)按檢察官職司追訴犯罪，就審判程式之訴訟構造言，檢察官
    係屬與被告對立之當事人一方，偵查中對被告以外之人所為
    之偵查筆錄，或被告以外之人向檢察官所提之書面陳述，性
    質上均屬傳聞證據。在理論上，如未予被告反對詰問、適當
    辯解之機會，一律准其為證據，似有違當事人進行主義之精
    神，對被告之防禦權亦有所妨礙；然而現階段刑事訴訟法規
    定檢察官代表國家偵查犯罪、實施公訴，必須對於被告之犯
    罪事實負舉證之責，依法其有訊問被告、證人及鑑定人之權
    ，證人、鑑定人且須具結，而實務運作時，偵查中檢察官向
    被告以外之人所取得之陳述，原則上均能遵守法律規定，不
    致違法取供，其可信性極高，為兼顧理論與實務，乃於修正
    刑事訴訟法時，增列第159條之1第2項，明定被告以外之人
    於偵查中向檢察官所為陳述，除顯有不可信之情況外，得為
    證據（最高法院95年度台上字第1044號判決要旨參照）。復
    按刑事訴訟法第159條之1第2項，明定被告以外之人於偵查
    中向檢察官所為陳述，除顯有不可信之情況者外，得為證據
    ；所謂「不可信之情況」，由法院審酌被告以外之人於陳述
    時之外在環境及情況而為判斷；而被告以外之人於偵查時，
    是否與被告對質，與其陳述時之外在環境並無必然之關聯，
    自不得以偵查中未經被告詰問，逕認該陳述無證據能力；至
    該等陳述與事實是否相符，要屬證據證明力之問題，與證據
    能力之有無，不容混淆（最高法院94年度台上字第7132號、
    95年度台上字第1585號等判決要旨參照）。又證人於檢察官
    偵查中所為之陳述，審酌該陳述作成之客觀條件及環境，認
    其心理狀態健全，並無受到脅迫、利誘或詐欺，自非顯有不
    可信之情形，依刑事訴訟法第159條之1第2項之規定，亦得
    為證據（最高法院95年度台上字第934號判決要旨參照）。
    職是，被告以外之人前於偵查中已具結而為證述，除反對該
    項供述得具有證據能力之一方，已釋明「顯有不可信之情況
    」之理由外，不宜以該證人未能於審判中接受他造之反對詰
    問為由，即遽指該證人於偵查中之陳述不具證據能力。經查
    ，證人丙○○、賴傑盟、廖登豪、朱賢益、陳志豪、杜俊賢
    於檢察官偵訊時，均已具結證述在案，且依據偵訊過程及筆
    錄記載，可徵證人丙○○、賴傑盟、廖登豪、朱賢益、陳志
    豪、杜俊賢於檢察官偵查中為陳述時，並無任何遭受外力不
    當干涉之顯不可信之情況，況被告二人及辯護人於本院審理
    時，並未具體指陳該等證述作成時，有何顯有不可信之情況
    者，是堪認證人丙○○、賴傑盟、廖登豪、朱賢益、陳志豪
    、杜俊賢於檢察官偵查中所為之證述，均堪認有證據能力；
    此外，證人丙○○、賴傑盟、朱賢益、杜俊賢業於本院審理
    時均經傳訊到庭，並予被告及辯護人詰問及對質之機會，是
    既已於本院審理中經補正詰問程式，更堪認已完足為合法調
    查之證據（最高法院96年度台上字第4365號判決要旨可資參
    照），當無疑問。
  (二)證人朱賢益、杜俊賢及丁○○於警詢時關於不利於被告乙○○、甲○○之陳述（詳細內容均詳下述），固與其等於本院
    審理時具結證述時所改稱：是與被告等人合資或請被告等人
    幫忙調貨，而非向被告等人購買毒品等情不符，然證人朱賢
    益、杜俊賢及丁○○於本院審理時，亦均分別證稱渠等在警
    詢所述，均係出於自由意志所為之陳述，警詢所述均實在等
    語，或未曾爭執有何遭非法取供之情事（均詳下述），足認
    證人朱賢益、杜俊賢、丁○○等人於警詢當時，其自由意識
    並無受員警拘束、限制、詐欺或強迫之情形，其上開陳述係
    基於任意性所為，應無疑問；而本院核諸證人朱賢益、杜俊
    賢、丁○○等人與被告乙○○、甲○○均無任何仇隙，堪信
    證人朱賢益、杜俊賢、丁○○並無刻意設詞誣陷被告乙○○
    、甲○○之動機與必要，而反陷己身可能涉犯刑事罪責之可
    能；況證人朱賢益、杜俊賢、丁○○警詢陳述作成之時間，
    均距本案毒品交易時間僅時隔數日，記憶自較深刻，可立即
    依據記憶所及陳述事發經過，不致因時隔日久而遺忘案情，
    亦無來自被告乙○○、甲○○同庭在場之壓力而出於虛偽不
    實之供述，或事後串謀而故意為迴護被告乙○○、甲○○之
    機會；基此，證人朱賢益、杜俊賢、丁○○於警詢時所為不
    利於被告乙○○、甲○○之陳述，客觀上顯有較可信之特別
    情況，且為證明犯罪事實存否所必要，應認有證據能力。至
    於證人丙○○、賴傑盟警詢之陳述，未經本院爰引作為不利
    於被告二人認定之證據，於此茲不贅述其證據能力之問題，
    附此記明。
  (三)按被告以外之人於審判中有下列情形之一，其於檢察事務官
    、司法警察官或司法警察調查中所為之陳述，經證明具有可
    信之特別情況，且為證明犯罪事實之存否所必要者，得為證
    據：一、死亡者。二、身心障礙致記憶喪失或無法陳述者。
    三、滯留國外或所在不明而無法傳喚或傳喚不到者。四、到
    庭後無正當理由拒絕陳述者，刑事訴訟法第159條之3定有明
    文。該條之立法理由即在考量審判程序中，一旦發生事實上
    無從為直接審理之原因，如一概否定該陳述之證據適格，不
    免違背實體真實發現之訴訟目的，為補救採納傳聞法則，實
    務上所可能發生蒐證困難之問題，始例外地承認該審判外之
    陳述，得採為證據。查證人廖登豪、陳志豪經本院多次合法
    傳喚其出庭作證，並囑警拘提到庭，均始終傳喚、拘提不到
    ，有各次送達證書、拘提報告及審判筆錄在卷可稽，本院核
    諸證人廖登豪、陳志豪於警詢所指述如何撥打電話向被告等
    購買毒品、如何約定交易地點、購買數量及價錢等情節，核
    與渠等嗣於偵訊所指述情節均大致相符，且有各次交易之監
    聽譯文附卷可憑（均詳後述），並無蓄意誣陷被告二人之情
    事，綜上，應堪認證人廖登豪、陳志豪於警詢之指述，具有
    可信之特別情況，且為證明本件販賣毒品犯罪事實存否之重
    要證據，捨此將影響本件被告等人犯罪事實存否之認定，具
    有其必要性，是證人廖登豪、陳志豪於警詢之陳述應認屬傳
    聞法則之例外，具有證據能力。辯護人固舉美國聯邦證據法
    及日本刑事訴訟法關於傳聞證據之例外規定，用以主張證人
    廖登豪、陳志豪警詢之陳述，應非傳聞證據之例外，不應認
    有證據能力，惟本院認為，美國聯邦證據法及日本刑事訴訟
    法關於傳聞證據之規定，固有極重要之參考價值，然各國證
    據法則之繼受與變革畢竟有其獨立性與變異性，復兼及各國
    風土民情及國民法感情之特異性，以及犯罪偵查實務運作之
    現況，我國刑事訴訟法第159條之3既不採明文列舉何謂「可
    信之特別情況」之立法例，復未全盤移植日本刑事訴訟法相
    關規定文字，而保留法官裁量判斷之餘地，本院即應本於立
    法意旨，衡酌該警詢陳述作成之情況、全案調查證據之結果
    、蒐證難易程度與人權保障及公共利益之均衡維護等，於個
    案作適法之認定，而不應受外國立法例之限制，自不待言。
  (四)再按現行刑事訴訟法為保障被告之反對詰問權，排除具有虛
    偽危險性之傳聞證據，以求實體真實之發見，於該法第159
    條第1項明定被告以外之人於審判外之言詞或書面陳述，除
    法律有規定者外，不得作為證據。而刑事訴訟法第159條之1
    至159條之4有傳聞法則之例外規定，且被告以外之人於審判
    外之陳述，雖不符前四條之規定，而經當事人於審判程序同
    意作為證據，法院審酌該言詞陳述或書面陳述作成時之情況
    ，認為適當者，亦得為證據；當事人、代理人或辯護人於法
    院調查證據時，知有第159條第1項不得為證據之情形，而未
    於言詞辯論終結前聲明異議者，視為有前項之同意，刑事訴
    訟法第159條之5定有明文。查被告及辯護人於本院審理時，
    既對於其餘下列被告以外之人於審判外之陳述均不爭執其證
    據能力，本院審酌該等陳述作成當時，並無受不當外力干涉
    之情事，復為本院事實認定之重要依據，認為以之作為本案
    之證據均屬適當，故依刑事訴訟法第159條之5規定，均具有
    證據能力。
二、被告二人之辯解及辯護人等之辯護要旨：
  (一)被告乙○○部分：
    1.被告乙○○對於下列事實均不爭執並供承在卷（詳97年度
      訴字第5078號卷第25頁、第64至65頁）：
      為警查扣之NOKIA廠牌行動電話1支（序號為0000000000
        00000號，含門號0000000000號SIM卡1枚）為其所有及
        使用，偶請同案被告甲○○幫忙接聽電話；
      有於犯罪事實欄二、(七)、(十三)、(十八)所載時間、地點，分別
        與證人廖登豪、陳志豪、杜俊賢會面；
      有於犯罪事實欄二、(二)、(三)、(四)、(五)、(六)、(八)、(九)、(十)
        、(十一)、(十二)、(十四)、(十五)、(十六)、(十七)所載時間、地點，分別有以
        各該犯罪事實所載方式將各該海洛因或甲基安非他命毒
        品交付予證人賴傑盟、廖登豪、朱賢益、杜俊賢等人。
    2.被告乙○○矢口否認有何販賣第一、二級毒品之犯行，並
      辯解如下：
      犯罪事實欄二、(一)部分，伊雖有於上開時間前往該處欲
        與證人丙○○會面，惟伊係因先前證人丙○○曾拿假鈔
        向伊購買毒品，伊要教訓證人丙○○，所以故意約於此
        次見面，伊並未攜帶海洛因毒品赴約；
      犯罪事實欄二、(二)、(三)、(四)、(五)、(六)、(八)、(九)、(十)、(十一)
        、(十二)、(十四)、(十五)、(十六)、(十七)等部分，伊雖有以各該犯罪事實
        所載方式將各該海洛因或甲基安非他命毒品交付予證人
        賴傑盟、廖登豪、朱賢益、杜俊賢等人，惟伊係受各該
        證人之託，幫忙向其毒品上游幫忙調貨或購買，並非販
        賣毒品給各該證人；
      犯罪事實欄二、(七)部分，因證人廖登豪身上攜帶現金不
        足，故伊並未交付海洛因給證人廖登豪；
      犯罪事實欄二、(十三)部分，伊雖有向證人陳志豪取得現金
        1000元，但係證人陳志豪為清償先前欠伊的錢而交付，
        並非因購買毒品而交付；
      犯罪事實欄二、(十八)部分，伊到西屯路與安和路口時，因
        證人杜俊賢向伊表示身上沒有攜帶現款，故伊並未交付
        海洛因給證人杜俊賢；
      犯罪事實欄二、(十九)部分，證人丁○○打電話給伊，因伊
        當時藥癮發作，伊身上也不夠錢買毒品，故伊與證人丁○○一起合資購買毒品。
  (二)選任辯護人張淑琪律師為被告乙○○辯護要旨如下：
    1.被告乙○○對於有交付毒品予起訴書所載之證人賴傑盟等
      人之事實，多不爭執；惟否認有販賣營利之意圖，辯稱僅
      係幫忙調貨代為購買，並非販賣等語。經查：證人賴傑
      盟於鈞院審理時證稱：伊所施用的毒品海洛因是與被告一
      起出錢去買，本件檢察官起訴之97年10月15日、及同年月
      25日二次，均係與被告及同案被告甲○○合資購買等語。
      證人朱賢益在鈞院審理時證稱：不是向「阿龍」購買毒
      品海洛因，是請他幫忙，因為我朋友有留「阿龍」的電話
      ，要我困難時，可以找「阿龍」，所以「阿龍」算是幫我
      ，我不覺得「阿龍」是賣我東西；並稱伊當時的毒品來源
      ，除「阿龍」外，還有另外一個女生，如果同樣拿1000元
      的毒品，「阿龍」給的份量比較多等語。證人杜俊賢證
      稱：伊所施用的毒品海洛因是請被告二人幫忙調，伊打電
      話給被告都是要請被告幫伊調貨等語。足證被告與上開證
      人間，均屬吸毒同儕間相互調撥毒品，並無販賣牟利之意
      圖，難論以販賣。參酌本件警方搜索被告住處，僅查獲供
      被告自己施用之毒品海洛因、甲基安非他命各一包，既無
      大量已分裝完成可供販賣之毒品，也無磅秤、葡萄糖等工
      具，可見被告幫證人調貨後，乃以原物原價轉交，並無再
      行稀釋分裝以賺取價差之舉，益證被告並無販賣。
    2.又證人賴傑盟於鈞院審理時證稱：97年10月15日該次是與
      同案被告甲○○合資購買；由伊出資1000元，錢交給甲○○，由甲○○出面購買毒品，買回來後與甲○○一起公家
      吸食，那次只有伊和甲○○而已等語。證人朱賢益於鈞院
      審理時證稱：有一次不是「阿龍」來交付毒品，那一次伊
      都沒有見到「阿龍」，來交毒品的人沒有說是受「阿龍」
      的委託或代表「阿龍」，伊係將錢交給來交付毒品之人等
      語。證人丁○○於鈞院審理時證稱：伊所施用之毒品是向
      乙○○的朋友即綽號「老大」之人購買，伊是打電話直接
      跟乙○○的朋友約定取得毒品，過程中沒有跟乙○○接洽
      ，乙○○也都沒有參與，因「老大」本人說他自己有在賣
      毒品，乙○○沒有提供毒品給伊等語。是依據證人前述證
      詞，上開與同案被告甲○○交涉取得毒品之過程，被告乙○○均未參與，也不知其情，與被告乙○○毫無關係，不
      能令被告乙○○負共犯之責。
    3.被告否認於97年9月20販賣第一級毒品海洛因給證人丙○○。據證人丙○○於鈞院審理時證稱：伊不認識被告乙○○，應該沒有見過。伊於97年9月20日撥打0000000000號
      行動電話約定購買海洛因，前來交貨之人不能確定是否為
      被告，因為被告比該人胖多了等語。依證人所述，無法證
      明係與被告約定交易毒品。丙○○又說：因當天對方出示
      的一小包「毒品」份量太少，伊不要，故未取得毒品，也
      未完成交易。經辯護人詰問後，丙○○證稱無法確定該包
      物品是否確為毒品海洛因，並稱：「有可能不是海洛因，
      那個阿凡說對方可能拿葡萄糖詐欺」等語。且該包物品並
      未扣案，無從鑑定確為毒品海洛因。公訴意旨認被告觸犯
      販賣第一級毒品海洛因未遂之罪，舉證猶有未足，此部分
      被告犯罪應屬不能證明。
    4.按刑事訴訟法第159條之2規定：「被告以外之人於檢察事
      務官、司法警察官或司法警察調查中所為之陳述，與審判
      中不符時，其先前之陳述具有較可信之特別情況，且為證
      明犯罪事實存否所必要者，得為證據。」其所謂「先前之
      陳述具有較可信之特別情況」，依最高法院94年台上字第
      6004號判決意旨，認為必須依審判中及審判外各陳述外部
      附隨之環境或條件，比較判斷之。另最高法院94年台上字
      第5490號判決意旨，認為刑事訴訟法第159條之2規定所謂
      「具有較可信之特別情況」（即學理上所稱之「特信性」
      ），係指「其陳述係在特別可信為真實之情況下所為者而
      言。例如被告以外之人出於自然之發言、臨終前之陳述，
      或違反自己利益之陳述等特別情形均屬之。蓋被告以外之
      人在類此特別情況下所為之陳述，就通常而言，其虛偽之
      可能性偏低，可信之程度較高」。此外，參酌外國立法例
      如1975年美國聯邦證據法第803條為例因審判外之陳述類
      型具有高度之信用性情況保證，固可作為傳聞法則之例外
      （縱使仍有傳喚到庭之可能），例如，有關知覺之印象、
      興奮時之發言、情緒的或身體之狀況之陳述、具規則性業
      務之活動紀錄、公務記錄及人口動態之記錄、宗教團體之
      記錄、婚姻等之證明書關於家族之記錄、有關財產上權利
      義務之記錄、古文書、市場報告等之商業出版物、學術論
      文、個人與家族之經歷或關於生平性格之評價、土地境界
      等之評鑑等等；相對的，第804條（b）規定之傳聞例外，
      其可信性之保障雖未及上開情形，但因原陳述人無法傳喚
      到庭而容許之，例如，臨終之陳述、違反財產上利益之陳
      述以及關於個人家族經歷之陳述等。日本刑事訴訟法第32
      1條第3款規定，被告以外之人於審判外，由一般人（指非
      在法官或檢察官面前製作，如司法警察）製作成筆錄者，
      必須具備特信性、必要性及證據之重要性等嚴格要件，始
      得容許採為證據。其所謂特信性之要件，以其陳述係在特
      別可信用之情況下所為者，是指絕對之特信情況，學理上
      一般解釋乃參考英美法上構成傳聞例外之出於自然的發言
      、臨終之陳述及違反利益之陳述等案例而設（見陳運財著
      「直接審理與傳聞法則」，第102頁，第120-123頁）。本
      件證人廖登豪、陳志豪經傳未到，其二人於警詢及偵查中
      指稱向被告購買毒品之陳述，不符前述要件，難認其陳述
      具有高度之信用性擔保，不能採為裁判基礎。
    5.若鈞院認為被告乙○○確犯販賣毒品最，亦請考量本件依
      起訴意旨觀之，被告係以小額交易方式，零星販賣，數量
      非多，所得有限，與販賣毒品之大盤商、中盤商之犯罪情
      節有別。所以淪落至此，無非自身因有施用毒品之惡習，
      久陷其中無法自拔，進而因一時貪念，失慮致罹販賣毒品
      之重典，倘分別逕予宣告法定最低度之無期徒刑或有期徒
      刑7年，實嫌過重，其犯罪情狀尚堪憫恕，在客觀上足以
      引起一般人之同情，請依刑法第59條規定酌量減輕其刑，
      以啟自新。
  (三)被告甲○○部分：
    1.被告甲○○對於下列事實均不爭執並供承在卷（詳97年度
      訴字第5078號卷第33頁、第75頁、第137頁；98年度訴字
      第562號卷第63頁背面）：
      為警查扣之G-PLUS廠牌行動電話1支（序號為000000000
        000000號，含門號0000000000號SIM卡1枚）為伊所有及
        使用；為警查扣之NOKIA廠牌行動電話1支（序號為0000
        00000000000號，含門號0000000000號SIM卡1枚）則為
        同案被告乙○○所有及使用，同案被告乙○○偶請伊代
        為接聽，若來電者要購買毒品，伊會轉告同案被告乙○○；
      伊有受同案被告乙○○之託，於犯罪事實欄二、(二)、(四)
        、(十六)所載時間、地點，分別將海洛因交付予證人賴傑盟
        、廖登豪、杜俊賢；
      伊有受同案被告乙○○之託，於97年10月間某日（按應
        指犯罪事實欄二、(九)），將海洛因交付予證人朱賢益；
      伊有受同案被告乙○○之託，於97年10月間某日（按應
        指犯罪事實欄二、(十九)），將海洛因交付予證人丁○○。
    2.被告甲○○矢口否認有何販賣第一、二級毒品之犯行，並
      辯解如下：
      伊雖有受同案被告乙○○之託，轉交毒品給證人賴傑盟
        、廖登豪、杜俊賢及丁○○等人，但伊只是幫忙轉交，
        並非販賣，且未經手價金之收取，是由購毒者另與被告
        乙○○約定價金如何交付；
      否認有犯罪事實欄二、(五)、(六)、(七)、(十四)、(十七)所載接聽購
        毒者來電及交付毒品之事實。
  (四)義務辯護人許盟志律師為被告甲○○辯護要旨如下：
    1.檢察官係依據證人賴傑盟、廖登豪、朱賢益、林俊賢之警
      訊、偵訊陳述據以認定被告甲○○涉犯販賣毒品之犯行，
      惟員警於上開證人於警訊時係僅提供照片且大多是黑白照
      片供上開證人辨識，明顯違反警察機關實施指認犯罪嫌疑
      人程序要領之規定，極易有誤認之虞。再加上毒品危害防
      治條例第17條供出毒品來源因而破獲者，得減輕其刑之規
      定，更增加指認錯誤之機會。更有甚者，上開證人係撥打
      同案被告乙○○之手機0000000000洽購毒品，依同案被告
      乙○○於97年11月24日之警訊筆錄中表示上開門號除自己
      使用外也借給被告甲○○及陳建志等人使用，是否因此有
      所誤認，殊值懷疑。
    2.被告對於起訴書犯罪事實欄二、(一)、(三)、(十五)（按即本判決
      書犯罪事實欄二、(二)、(四)、(十六)；又辯護意旨狀誤載為(一)、
      (三)、(五)）及追加起訴書犯罪事實欄一、(二)（按即本判決書
      犯罪事實欄二、(十九)）所載曾交付毒品給廖賴傑盟、廖登豪
      、林俊賢、丁○○等部分均坦承且不爭執，惟此係因被告
      甲○○當時與同案被告乙○○同住，基於朋友情誼而代同
      案被告乙○○轉交毒品，且並未向上開人等收取金錢，即
      便被告甲○○上開所為涉有不法，然究非販賣毒品。
    3.關於被訴販賣毒品予證人廖登豪部份：按「證人、鑑定人
      依法應具結而未具結者，其證言或鑑定意見，不得作為證
      據」、「被告以外之人於審判外之言詞或書面陳述，除法
      律有規定者外，不得作為證據」，刑事訴訟法第158條之3
      、第159條第1項分別訂有明文。職此，廖登豪於97年10月
      30日之警訊筆錄並無證據能力，況且，廖登豪於上開警訊
      筆錄中雖有指證被告甲○○，惟警方係以提示口卡片之方
      式要證人廖登豪指認，難保不會有誤認之情形。至於證人
      廖登豪於同日即97年10月30日之偵訊筆錄，既未給予被告
      甲○○或辯護人有反對詰問之機會自無證據能力，且證人
      廖登豪陳述97年10月26日當日兩次都是與同案被告乙○○
      交易，要與被告甲○○無關。
    4.關於被訴販賣毒品予證人朱賢益部份：朱賢益於97年10月
      31日之警訊筆錄、偵訊筆錄並無證據能力，理由同前。依
      朱賢益上開偵訊筆錄中有「（問：你在烏日分局有無指認
      阿郎跟那個不認識的人？）不認識的人我不敢肯定，因為
      只見過一次面，而且相片那麼小，阿朗我可以肯定是編號
      3號的人，不認識的人有可能是編號6號的人。」，查供述
      證據具有其特殊性，與物證或書證具有客觀性及不變性並
      不相同；蓋人類對於事物之注意及觀察，有其能力上之限
      制，未必如攝影或照相機般，對所發生或經歷的事實能機
      械式無誤地捕捉，亦未必能洞悉事實發生過程之每一細節
      和全貌，且常人對於過往事實之記憶，隨時日之間隔而逐
      漸趨模糊或失真，自難期其如攝影重播般的將過往事務之
      原貌完全呈現，最高法院著有92年台上字第4387號判決意
      旨可參。而朱賢益對於被告是否即為販賣毒品予伊之人並
      不能肯認，自不得以此作為判決被告有罪之基礎。
    5.關於被訴販賣毒品予證人杜俊賢部分：杜俊賢97年10月31
      日之警訊筆錄及同年12月11日之偵訊筆錄並無證據能力，
      理由同前。次查，供述證據具有特殊性已如前所述，再加
      上杜俊賢於警詢時稱：「（問：在前一天10月27日晚上11
      點半，你是否又打電話給對方要買海洛因毒品？）是的，
      打完差不多十幾分鐘後，在玉門路及西屯路交叉口，跟哪
      一位購買，時間太久了我不知道。這一次是跟編號6號或3
      號的人和我交易的... 」，此外，關於97年10月17日上午
      是跟何人購買，杜俊賢表示忘記了。另杜俊賢於鈞院審理
      時之供述，亦均表示無法確認究係誰交付毒品海洛因予伊
      ，及證述伊於警局製作筆錄時警察有告訴他嫌疑人就是編
      號6跟另一個人（編號伊忘記了），所以伊就在這裡面指
      認，可證杜俊賢之指認受到誘導，實不得作為判決被告有
      罪之證據。
    6.關於被訴販賣毒品予證人丁○○部分：丁○○於97年10月
      31日之警訊筆錄並無證據能力，理由同前。查丁○○於上
      開警訊筆錄及鈞院98年3月19日審判筆錄中均指稱伊係向
      被告甲○○購買海洛因，且稱97年10月26日係被告甲○○
      接聽電話，然觀之通訊監聽譯文，上開電話係經同案被告
      乙○○接聽，檢察官亦同意此看法，證人所述顯與事實不
      符。再者，證人丁○○於審判筆錄亦坦承曾與同案被告乙○○合資購買海洛因，何以未循此模式再與同案被告乙○○合資購買即可，反而向被告甲○○購買？更有甚者，丁○○向被告甲○○購買毒品何以不打被告甲○○之行動電
      話，反而撥打同案被告乙○○之行動電話，丁○○就此證
      稱係乙○○將其電話交給被告使用，然觀之本案通訊監聽
      譯文，同案被告乙○○所有0000000000之行動電話大部份
      均係同案被告乙○○自己使用，被告甲○○僅在同案被告
      乙○○不方便時代為接聽而已，衡諸證人丁○○與同案被
      告乙○○關係良好，顯見證人丁○○上開不利於被告甲○○之供述係為迴護同案被告乙○○，實不足採信。
    7.末查，被告對其曾代同案被告乙○○交付毒品予賴傑盟、
      廖登豪、林俊賢及丁○○等情節，並無隱瞞，惟絕無與同
      案被告乙○○共同販賣毒品之犯行，懇請鈞院明鑑，並對
      被告從輕量刑，以利被告之自新。
三、認定犯罪事實之證據及理由：
  (一)犯罪事實欄二、(一)所載犯罪事實：
    1.此部分犯罪事實業據證人丙○○於偵訊時具結證稱：「97
      年9月間我持用手機是0000000000」、「97年9月17日下午
      2時53分左右，我打0000000000（按筆錄誤載為000000000
      0）向對方洽購海洛因毒品，相約在麥當勞見面。就在打
      第二通電話時，我們約在河南路跟清海路附近的麥當勞，
      向綽號『阿龍』之人購買，但那次他沒有出現」、「我在
      9月18日11時38分開始又陸續撥打同一通電話找他。我們
      都約在麥當勞，但當天下午我就沒有再過去，我忘記什麼
      原因」、「9月19日6時15分開始，我又陸續打這通電話向
      同一人購買毒品，接電話的人好像跟前二天接電話的人不
      同人，這天早上我打電話過去問有沒有，他說有，我們約
      在河南路加油站，隔壁就是麥當勞，我大約一下子的時間
      就到了，我到了之後又打給對方，早上那人就叫我等一下
      ，我等了很久，前後打了快十幾通，中間他有時有接，有
      時沒接，最後一通那人跟我說他還沒有起床，『他』指的
      應該是阿龍，他說不然就不要了，總之沒有交易成」、「
      9月20日6時57分，我又撥打同支電話購買毒品，是在早上
      7時15分左右在河南路麥當勞，那次我大約等了一下子，
      十分鍾以內，有一個胖胖開一台白色三菱的車子，到了麥
      當勞門口，他沒有下車，我是騎機車等在麥當勞門口，他
      車子開到我旁邊，車窗搖下來問我是否阿賢，我說是，我
      那時要拿1000元，還沒交給他時，他拿出1包海洛因毒品
      交給我，我看了之後因為數量太少了，我就把毒品丟還給
      他，他就很不高興罵髒話，並罵說你不想買就說，不要裝
      ，我也回罵，我車子騎了就走，他好像還要回車過來追我
      ，但沒有追到，從此我就再也沒打電話給他，也沒再聯絡
      」等語在卷，且經指認被告乙○○即為前述開白色三菱自
      小客車前來交易海洛因之人（以上詳98年度偵字第1193號
      卷第18至20頁）；復據證人丙○○於本院審理時具結證稱
      ：伊於偵訊所述均實在等語在卷（詳98年度訴字第562號
      第54至58頁），且核與被告乙○○所持用0000000000號行
      動電話與證人丙○○所持用0000000000號行動電話於97年
      9月17日至同年月20日之通聯紀錄及監聽譯文所示情節相
      符（詳警卷第77至78頁），故證人丙○○上開證述內容，
      既有通聯紀錄及監聽譯文可佐，應堪採信。
    2.雖證人丙○○於本院審理時，改證稱：當天坐在駕駛座交
      付毒品之人沒有戴眼鏡，瘦瘦高高，在庭被告乙○○比該
      人胖多了云云，惟查，證人丙○○於偵訊時，業已清楚描
      述販毒者胖胖的、有戴眼鏡、滿臉痘痘等特徵，均核與被
      告乙○○相符，證人丙○○更於檢察官提示犯罪嫌疑人紀
      錄表後（其上有不同嫌疑人照片共十幀，均隱去人別資料
      ，其中約有六人之臉形及體格均屬壯碩至微胖，而與被告
      乙○○相似），明確指稱販毒者為編號3之人（即被告乙○○），況被告乙○○並不爭執確有於97年9月20日7時15
      分許，前往臺中市○○區○○路「麥當勞速食店」欲與證
      人丙○○會面一事（詳97年度偵字第25654號第81頁、第1
      37頁），足徵證人丙○○於本院審理時改稱販毒者並非被
      告乙○○一節，應係事後迴護被告乙○○之詞，礙難採信
      。又選任辯護人固以證人丙○○於本院審理時所證稱：無
      法確定該包物品是否確為毒品海洛因，因為「阿凡」說對
      方可能拿葡萄糖詐欺等語，因而認為本案並無證據證明該
      包物品確為海洛因一節，然證人丙○○於偵訊時業已證稱
      ：「毒品有交到我手上，但被我回絕掉才沒有完成交易」
      等語（詳98年度偵字第1193號卷第20頁），可徵證人丙○○已有以目視及碰觸之方式檢視過該包物品，再者證人丙○○於本院審理時復證稱：「我當天依據我的經驗判斷，
      認為那包東西應該是海洛因，但是因為份量很少，所以我
      不想要，假設份量太多，我可能就會懷疑是葡萄糖，那天
      那包東西看起來少的可憐，跟我平常買的同樣價錢的毒品
      少了三分之二左右」等語（詳98年度訴字第562號卷第57
      頁背面），苟被告乙○○欲以葡萄糖或其他白色粉狀物偽
      作海洛因，用以詐欺證人丙○○，衡諸常情，當不可能僅
      交付外觀上較一般交易份量顯然為少之物品，而使證人丙○○降低購買之意願，況被告乙○○已有數次爽約紀錄，
      苟被告乙○○不願交易，大可對於證人丙○○之來電置之
      不理，而無大費周章駕車前往赴約之必要，綜此，足認該
      包物品應為雙方於行動電話通話內容中所指定交易之海洛
      因，應無疑問。至於被告乙○○雖另以：證人丙○○先前
      向伊購買毒品交付偽鈔，因伊要修理證人丙○○，故證人
      丙○○方挾怨報復指認伊販賣毒品云云，然查，證人丙○○於本院審理時業已具結證述並無被告乙○○所稱上述情
      節（詳98年度訴字第562號卷第58頁），且核諸全案證據
      資料，亦無證據證明被告乙○○於97年9月20日之前另有
      販賣毒品予證人丙○○之事實，故被告乙○○此部分辯解
      ，要無所據，亦難採信。
  (二)犯罪事實欄二、(二)所載犯罪事實：
    1.訊據被告乙○○、甲○○均曾供承此次確有交付海洛因予
      證人賴傑盟之事實無訛（詳97年度訴字第5078號卷第33頁
      、第64頁、第75頁）。其次，證人賴傑盟於偵訊時具結證
      稱：「我施用毒品來源是跟綽號阿郎（按即被告乙○○）
      及綽號兄仔（按即被告甲○○）購買的」、「10月15日早
      上7時5分我用自己的行動電話打0000000000的電話給甲○○，向他購買海洛因，大概在當天8時10分許，騎車到西
      屯乙○○他家跟甲○○買不知道500元或1000元的海洛因
      毒品1小包」等語在卷（詳97年度偵字第25654號卷第12至
      14頁）；復於本院審理時具結證稱：「當天（按指97年10
      月15日）早上我的確先打電話給甲○○後，再到乙○○家
      ，但當時我身上只有500元，我忘記我500元是交給誰，我
      去乙○○家時，乙○○及甲○○都在」、「乙○○將毒品
      交給我的方法，有時候是他在家，有時候是他打電話給我
      約在別的地方交付，甲○○有一次幫忙轉交過... 」、「
      偵訊時所述均係基於自由意思回答」等語在卷（詳97年度
      訴字第5078號卷第128頁、第129頁、第131頁）。再者，
      被告甲○○所持用0000000000號行動電話（受話方）與證
      人賴傑盟所持用0000000000號行動電話（發話方）於97年
      10月15日7時5分許，確實有：「（被告甲○○）怎樣啦？
      （證人賴傑盟）要過去你那裡。（被告甲○○）要做什麼
      啊？（證人賴傑盟）一樣。（被告甲○○）要就快點，我
      們要出去。」之對話（詳97年度訴字第5078號卷第201-4
      頁），而被告乙○○所持用0000000000號行動電話（受話
      方）與證人賴傑盟所持用0000000000號行動電話（發話方
      ）旋於同日7時16分許，復有：「（被告乙○○）到哪了
      ？（證人賴傑盟）中科的路上。（被告乙○○）快點，我
      要出去。」之對話（詳97年度訴字第5078號卷第201-4頁
      之監聽譯文；證物袋內0000000000行動電話監聽譯文表第
      84頁），顯見被告二人均有催促證人賴傑盟盡快到場之情
      事，且均知悉證人賴傑盟係為購買毒品而來，核與證人賴
      傑盟所述當日早上7時5分去電後，旋於同日8時許即抵達
      被告乙○○住處，且被告二人均在場等情節互為吻合，故
      證人賴傑盟上開證述內容，既有通聯紀錄及監聽譯文可佐
      ，復為被告二人不爭執確有交付海洛因之事實，應堪採信
      。另依據被告二人歷次之供述，其二人均不爭執僅被告乙○○有固定之毒品上游，且交付予證人賴傑盟之毒品，係
      被告乙○○原所持有或透過被告乙○○向上游聯繫取得等
      情節，而本次交易既係由被告甲○○接聽證人賴傑盟洽購
      毒品之電話後，復由被告乙○○催促證人賴傑盟儘速前來
      交易，其後交易地點亦在被告乙○○之住處，綜合上情以
      觀，堪可認定被告乙○○、甲○○二人就此次販賣毒品之
      犯行，確有犯意聯絡及行為分擔無訛。
    2.雖證人賴傑盟於本院審理時改證稱係與被告二人合資購買
      毒品等情，然經質諸證人賴傑盟合資之細節，證人賴傑盟
      先係證稱：未曾與被告乙○○、甲○○一同前去購買毒品
      ，均係將錢交予被告乙○○或甲○○後，由被告二人去向
      毒品上游購買，伊與被告一起公家使用，所以伊也不知道
      自己用了多少云云，後又改稱：97年10月15日那次是跟甲○○一起共同拿回來，一起共同施用云云，且又另稱：係
      出資1000元合資購買毒品，出資時沒有約定毒品比例拿多
      少，有時候會一起共同施用，有時候不會云云（詳97年度
      訴字第5078號卷第126至127頁、第129頁背面、第130頁）
      ，是核諸證人賴傑盟上開證述內容，其對於與被告甲○○
      合資購買毒品一事，先稱是被告甲○○單獨前去向毒品上
      游購買毒品，後又稱是被告甲○○偕同證人賴傑盟一起將
      毒品買回，其前後所述已有出入，且據證人賴傑盟自承與
      被告二人僅係普通交情，衡諸常情，證人賴傑盟既動輒出
      資千元購買毒品，理應對於所欲購得毒品之數量有所約定
      ，以免吃虧，矧其卻對於合資購買之重要細節，包括購得
      毒品之數量、比例等，毫無所悉或不以為意，實與事理常
      情有悖，從而，證人賴傑盟於本院審理時所稱係與被告二
      人合資購買云云，難認有據，尚不足以作為有利於被告二
      人認定之依據。
  (三)犯罪事實欄二、(三)所載犯罪事實：
    訊據被告乙○○供承此次確有交付海洛因予證人賴傑盟之事
    實無訛（詳97年度聲羈字第1694號卷第5頁；97年度訴字第5
    078號卷第64頁）。其次，證人賴傑盟於偵訊時具結證稱：
    「我於10月25日早上7時23分打電話找阿郎（按即被告乙○○）相約購買毒品。我是用我家外面中清路要往忠義村方向
    的路邊公用電話打阿郎0000000000的電話先跟他約說要過去
    找他，他先叫我到環中路的再興筒仔米糕等他，之後阿郎就
    用0000000000打我電話0000000000，我跟他講說我在廣福路
    附近，他叫我沿路邊騎上去，後來在廣福路相遇，我騎車騎
    在他車旁，我拿500元現金跟他買一包海洛因」等語綦詳（
    詳97年度偵字第25654號卷第12至14頁）；復於本院審理時
    具結證稱：「於偵訊時所稱97年10月25日該次與被告乙○○
    聯絡及相遇的過程是實在的，當日有拿500元給乙○○」、
    「偵訊時所述均係基於自由意思回答」等語在卷（詳97年度
    訴字第5078號卷第128頁、第131頁）。再者，被告乙○○所
    持用0000000000號行動電話（受話方）與證人賴傑盟所使用
    00-00000000號公用電話（發話方）於同日7時23分許，確有
    ：「（被告乙○○）喂？（證人賴傑盟）你在山上嗎？（被
    告乙○○）沒有，你去賣飯的那裡。（證人賴傑盟）好。（
    被告乙○○）你要怎樣的？（證人賴傑盟）一樣。（被告乙○○）好。」之對話，未幾，被告乙○○所持用0000000000
    號行動電話（發話方）與證人賴傑盟所持用0000000000號行
    動電話（受話方）於同日7時39分許，復有：「（被告乙○○）到哪了？（證人賴傑盟）大雅跟廣福路的OK。（被告乙○○）在貨運那裡喔？（被告賴傑盟）對。（被告乙○○）
    你快開上來。（證人賴傑盟）好。」之對話（以上詳本院卷
    第205頁之監聽譯文），足徵證人賴傑盟所述當日聯絡交易
    及會面過程均非虛妄，故證人賴傑盟上開證述內容，既有通
    聯紀錄及監聽譯文可佐，復為被告乙○○不爭執確有交付海
    洛因之事實，應堪採信。雖證人賴傑盟於本院審理時改證稱
    係與被告乙○○合資購買毒品等情，然證人賴傑盟關於合資
    購買之證詞，要難為採，不足以作為有利於被告乙○○認定
    之依據，業如前述，茲不贅論。
  (四)犯罪事實欄二、(四)所載犯罪事實：
    訊據被告乙○○、甲○○均曾供承此次確有交付海洛因予證
    人廖登豪之事實無訛（詳97年度訴字第5078號卷第64頁、第
    75頁）。其次，證人廖登豪於警詢時證稱：「我是撥打0000
    000000號行動電話洽購海洛因，該號碼持用人，是綽號『阿
    郎』的男子（嗣經指認為被告乙○○）及另一名阿郎的男性
    朋友（嗣經指認為被告甲○○），『阿郎』年紀約20多歲，
    胖胖的，有戴眼鏡，每次交易都駕駛一台白色三菱廠牌自小
    客車，車牌我只知道數字是1475，另一名男子瘦瘦的，戴眼
    鏡，年約30多歲，他與阿郎輪流交替，有時阿郎出面，有時
    他的朋友出面與我交易」、「我撥打該0000000000電話聯絡
    購買毒品時對方接聽的人不一定，有時候是『阿郎』接的，
    有時候是他朋友（按即被告甲○○）接的... 我每次打去我
    都說『我是阿豪』、『女生一個』、『女生一張』、『女生
    一千』等語，地點都約在福雅路黃昏市場附近或是黃昏市場
    停車場附近。『女生』都是指海洛英，『一個』、『一張』
    、『一千』都是指1000元。」等語明確（詳警卷第45至50頁
    ）；復於偵訊時具結證稱：「我施用的毒品是跟綽號『阿郎
    』及另一名我不認識名子的男子購買的，我都叫他『鬥陣的
    』（嗣經指認即為被告甲○○）」、「（97年）10月1日15
    時許，我用自己的手機0000000000打給阿郎的手機，電話是
    『鬥陣的』接聽，約在黃昏市場，他問我說要在黃昏市場的
    哪邊等，我就說上次藥局再前面一點，我就跟『鬥陣的』購
    買海洛英毒品一小包。」等語綦詳（詳97年度偵字第25654
    號卷第17至23頁）。再者，被告乙○○所持用0000000000號
    行動電話（受話方）與證人廖登豪所持用0000000000號行動
    電話（發話方）於97年10月1日15時1分許，確有：「（被告
    甲○○）喂？（證人廖登豪）阿龍？（被告甲○○）不是。
    （證人廖登豪）你是他朋友喔？（被告甲○○）對。（證人
    廖登豪）等一下要去哪裡找你？（被告甲○○）黃昏市場。
    （證人廖登豪）上次我去的那裡嗎？（被告甲○○）對。（
    證人廖登豪）我到了打給你，女生1個。」之對話，未幾，
    被告乙○○所持用0000000000號行動電話（受話方）與證人
    廖登豪所持用0000000000號行動電話（受話方）於同日15時
    9分許，復有：「（被告甲○○）喂？（證人廖登豪）我到
    了，我們前面一點，就到福雅路前面一點。（被告甲○○）
    什麼？（證人廖登豪）上次不是在藥局，藥局再前面一點，
    我在路邊。（被告甲○○）好。」之對話（以上詳警卷第53
    頁背面之監聽譯文），足徵證人廖登豪所述當日聯絡交易及
    會面過程均非捏造，故證人廖登豪上開證述內容，既有通聯
    紀錄及監聽譯文可佐，復為被告乙○○、甲○○均不爭執確
    有交付海洛因之事實，應堪採信。另依據被告二人歷次之供
    述，其二人均不爭執僅被告乙○○有固定之毒品上游，且本
    案交付予證人廖登豪之毒品，係被告乙○○原所持有或透過
    被告乙○○向上游聯繫取得等情節，而本次交易既係由證人
    廖登豪撥打被告乙○○所持用之0000000000號行動電話，由
    被告甲○○代為接聽證人廖登豪洽購毒品之電話後，再由被
    告甲○○出面交付毒品及收取價金，綜合上情以觀，堪可認
    定被告乙○○、甲○○二人就此次販賣毒品之犯行，確有犯
    意聯絡及行為分擔無訛。
  (五)犯罪事實欄二、(五)所載犯罪事實：
    訊據被告乙○○供承此次確有交付海洛因予證人廖登豪之事
    實無訛（詳97年度訴字第5078號卷第64頁）。其次，證人廖
    登豪除於警詢時業已證述如前所載之外，復於偵訊時具結證
    稱：「（97年）10月9日13時至14時許，我用公用電話打給
    『阿郎』手機，電話原本是『阿郎』接聽，但最後一通是『
    鬥陣的』接聽，也是他來跟我交易，地點是在河南路的麥當
    勞門口，我當場向『鬥陣的』購買1000元海洛英毒品，現金
    交易。」等語綦詳（詳97年度偵字第25654號卷第17至23頁
    ）。再者，被告乙○○所持用0000000000號行動電話（受話
    方）與證人廖登豪所使用之00-00000000之公用電話（發話
    方）於97年10月9日13時53分許，先有：「（被告乙○○）
    喂？（證人廖登豪）我阿豪，你有男生嗎？（被告乙○○）
    有。（證人廖登豪）二張。（被告乙○○）你來西屯路跟文
    心路。（證人廖登豪）我現在在大里。（被告乙○○）不然
    你要過來你再打給我。（證人廖登豪）我過去差不多20分鐘
    。（被告乙○○）好。」之對話，嗣被告乙○○所持用0000
    000000號行動電話（受話方）與證人廖登豪所使用之00-000
    00000之公用電話（發話方）於同日14時26分許，復有：「
    （被告乙○○）喂？（證人廖登豪）我現在過去喔？（被告
    乙○○）可能都不行喔，都有味道。（證人廖登豪）沒關係
    啦，有感覺就好。（被告乙○○）都不行。（證人廖登豪）
    女生有嗎？（被告乙○○）有。（證人廖登豪）拿一張。（
    被告乙○○）你要怎樣過來？（證人廖登豪）騎車過來，還
    是要靠近市區。（被告乙○○）我在梧棲，現在要上去而已
    。（證人廖登豪）：多久會到？（被告乙○○）十幾分，你
    來河南路跟中港路。（證人廖登豪）好。」之對話，未幾，
    被告乙○○所持用0000000000號行動電話（受話方）與證人
    廖登豪所持用00-00000000之公用電話（發話方）於同日14
    時50分許，即有：「（被告甲○○）喂？（證人廖登豪）我
    到了。（被告甲○○）好。（證人廖登豪）我在十字路口等
    你喔。（被告甲○○）好。」之對話（以上詳警卷第53頁背
    面至第54頁之監聽譯文），足徵證人廖登豪所述當日聯絡交
    易及會面過程均屬有據，故證人廖登豪上開證述內容，既有
    通聯紀錄及監聽譯文可佐，復為被告乙○○不爭執確有交付
    海洛因之事實，應堪採信。再依據被告二人歷次之供述，其
    二人均不爭執僅被告乙○○有固定之毒品上游，且本案交付
    予證人廖登豪之毒品，係被告乙○○原所持有或透過被告乙○○向上游聯繫取得等情節，而本次交易既係由證人廖登豪
    撥打被告乙○○所持用之0000000000號行動電話，先後由被
    告乙○○、甲○○接聽證人廖登豪洽購毒品之電話後，再由
    被告甲○○出面交付毒品及收取價金，綜合上情以觀，堪可
    認定被告乙○○、甲○○二人就此次販賣毒品之犯行，確有
    犯意聯絡及行為分擔無訛。
  (六)犯罪事實欄二、(六)所載犯罪事實：
    訊據被告乙○○供承此次確有交付海洛因予證人廖登豪之事
    實無訛（詳97年度訴字第5078號卷第64頁）。其次，證人廖
    登豪除於警詢時業已證述如前所載之外，復於偵訊時具結證
    稱：「（97年）10月13日11時許，我有撥打『阿郎』的手機
    ，結果由『鬥陣的』接聽，當日一樣約在黃昏市場旁的停車
    場，由『鬥陣的』一樣開那台白色三菱過來，我當場向他購
    買1000元海洛英毒品。」等語在卷（詳97年度偵字第25654
    號卷第17至23頁）；再者，被告乙○○所持用0000000000號
    行動電話（受話方）與證人廖登豪所使用之00-00000000之
    公用電話（發話方）於97年10月13日11時1分許，先有：「
    （被告甲○○）你誰？（證人廖登豪）阿豪，女生一個。（
    被告甲○○）好啊。（證人廖登豪）要在哪等你？（被告甲○○）黃昏市場。（證人廖登豪）不知道在哪？（被告甲○○）不然一樣在那裡。（證人廖登豪）你多久會到。（被告
    甲○○）15分。（證人廖登豪）好。」之對話，嗣被告乙○○所持用0000000000號行動電話（受話方）與證人廖登豪所
    使用之00-00000000之公用電話（發話方）於同日11時8分許
    ，復有：「（被告甲○○）喂？（證人廖登豪）你可以來民
    權路跟中港路。（被告甲○○）我不知道路，我不是臺中人
    。（證人廖登豪）你再下來看到民權路，我在這裡等你。（
    被告甲○○）好。」之對話，未幾，被告乙○○所持用0000
    000000號行動電話（受話方）與證人廖登豪所使用00-00000
    000之公用電話（發話方）於同日11時18分許，又有：「（
    被告甲○○）喂？（證人廖登豪）你在哪？（被告甲○○）
    我在河南路。（證人廖登豪）你一直開下來，到民權路。（
    證人甲○○）我不是臺中人，我怎麼知道民權路在哪？（被
    告廖登豪）不然你在河南路那裡等我。（證人甲○○）好。
    」之對話，之後，被告乙○○所持用0000000000號行動電話
    （受話方）與證人廖登豪所使用00-00000000之公用電話（
    發話方）於同日11時27分許，遂有：「（被告甲○○）喂？
    （證人廖登豪）你在哪？（被告甲○○）路口。（證人廖登
    豪）我到很久了。（被告甲○○）就上次。（證人廖登豪）
    我知道了。」之對話（以上詳警卷第54頁之監聽譯文），足
    徵證人廖登豪所述當日聯絡交易及會面過程均屬實在，故證
    人廖登豪上開證述內容，既有通聯紀錄及監聽譯文可佐，復
    為被告乙○○不爭執確有交付海洛因之事實，應堪採信。另
    依據被告二人歷次之供述，其二人均不爭執僅被告乙○○有
    固定之毒品上游，且本案交付予證人廖登豪之毒品，係被告
    乙○○原所持有或透過被告乙○○向上游聯繫取得等情節，
    而本次交易既係由證人廖登豪撥打被告乙○○所持用之0000
    000000號行動電話，由被告甲○○代為接聽證人廖登豪洽購
    毒品之電話後，再由被告甲○○出面交付毒品及收取價金，
    綜合上情以觀，堪可認定被告乙○○、甲○○二人就此次販
    賣毒品之犯行，確有犯意聯絡及行為分擔無訛。
  (七)犯罪事實欄二、(七)所載犯罪事實：
    此部分犯罪事實，業據證人廖登豪先於警詢時證稱：「我記
    得上星期日凌晨（按即97年10月26日）約1時許至2時左右，
    我先在台中市○○路○段統一超商門口用公用電話打給0000
    000000電話，電話接通後我就說『我是阿豪，我現在在黃昏
    市場那邊等你，我要女生一個』，對方回答『等我10分鐘，
    我馬上到』，然後我就到福雅路上的統一超商交易地點，對
    方就撥打我的手機0000000000給我，跟我問說『你在哪？我
    怎沒有看到你？』，我就說『你再往前開，對面有間萊爾富
    』，然後我就在該超商門口等他，與他交易1000元海洛英毒
    品」等語在卷（詳警卷第45至50頁）；復於偵訊時具結證稱
    ：「我10月26日凌晨1至2時許，用西屯路三段統一超商門口
    的公用電話撥打0000000000電話，跟『阿郎』約在福雅路上
    的黃昏市場，我到了之後『阿郎』打我的手機給我，問我在
    哪，我跟他說我在福雅路上的7-11商店前等他，我就跟他說
    要一張，之後就在7-11旁邊的巷子口跟『阿郎』交易1000元
    的海洛英毒品1小包，當天『阿郎』是開一部白色三菱自小
    客車，他自己一個人」等語綦詳（詳97年度偵字第25654號
    卷第17至23頁）。再者，被告乙○○所持用0000000000號行
    動電話（受話方）與證人廖登豪所使用之00-00000000號之
    公用電話（發話方）於97年10月26日0時50分許，先有：「
    （被告甲○○）喂？（證人廖登豪）我阿豪，要去哪找你？
    （被告甲○○）黃昏市場。（證人廖登豪）我過去那裡10
    分鐘，我的手機不能打。（被告甲○○）好。」之對話，未
    幾，被告乙○○所持用0000000000號行動電話（發話方）與
    證人廖登豪所使用之0000000000號行動電話（受話方）於同
    日1時6分許，則有：「（被告乙○○）你到了嗎？（證人廖
    登豪）我們約在福雅路的黃昏市場。（被告乙○○）我現在
    在黃昏市場了。（證人廖登豪）要去阿猴他姊家不是有一間
    黃昏市場？（被告乙○○）你是說對面還有一間？（證人廖
    登豪）對面一間萊爾富。（被告乙○○）好。」之對話（以
    上詳警卷第56頁之監聽譯文），足佐證人廖登豪所述當日聯
    絡交易及會面過程均屬有據，故證人廖登豪上開證述內容，
    既前後一致要無矛盾歧異之處，復有通聯紀錄及監聽譯文可
    佐，應堪採信。另依據被告二人歷次之供述，其二人均不爭
    執僅被告乙○○有固定之毒品上游，且本案交付予證人廖登
    豪之毒品，均係被告乙○○原所持有或透過被告乙○○向上
    游聯繫取得等情節，而本次交易既係由證人廖登豪撥打被告
    乙○○所持用之0000000000號行動電話，由被告甲○○代為
    接聽證人廖登豪洽購毒品之電話後，再由被告乙○○出面交
    付毒品及收取價金，綜合上情以觀，堪可認定被告乙○○、
    甲○○二人就此次販賣毒品之犯行，確有犯意聯絡及行為分
    擔無訛。
  (八)犯罪事實欄二、(八)所載犯罪事實：
    訊據被告乙○○供承此次確有交付海洛因予證人廖登豪之事
    實無訛（詳97年度訴字第5078號卷第64頁）。其次，證人廖
    登豪先於警詢時證稱：「同日（按指97年10月26日）下午約
    17許，我在西屯路三段路邊超商公用電話打給0000000000電
    話，電話接通我說『我是阿豪，我要女生一千』，對方說『
    黃昏市場那邊』，我回答『好』，隨即於福雅路附近黃昏市
    場與對方交易1000元海洛英毒品」等語在卷（詳警卷第45至
    50頁），復於偵訊時具結證稱：「我在同一天（按指97年10
    月26日）16至17時許，我是用西屯路三段上的公用電話打給
    『阿郎』（與早上的公用電話不同），電話中我跟他說『女
    生一個』，約在黃昏市場，約10分鐘後我就在黃昏市場旁的
    停車場向『阿郎』購買1000元海洛英毒品1小包。」等語綦
    詳（詳97年度偵字第25654號卷第17至23頁）；再者，被告
    乙○○所持用0000000000號行動電話（受話方）與證人廖登
    豪所使用之00-00000000號公用電話（發話方）於97年10月2
    6日16時45分許，確有：「（被告乙○○）喂？（證人廖登
    豪）我阿豪，女生一千。（被告乙○○）黃昏市場那裡。（
    證人廖登豪）好。」之對話（詳警卷第56頁之監聽譯文），
    足徵證人廖登豪所述當日聯絡交易及會面過程均非捏造，故
    證人廖登豪上開證述內容，既有通聯紀錄及監聽譯文可佐，
    復為被告乙○○不爭執確有交付海洛因之事實，應堪採信。
  (九)犯罪事實欄二、(九)所載犯罪事實：
    1.訊據被告乙○○、甲○○均曾供承此次確有交付海洛因予
      證人朱賢益之事實無訛（詳97年度訴字第5078號卷第64頁
      、第137頁）。其次，證人朱賢益於警詢時即已證述：「
      我施用的毒品來源都是向綽號『阿龍』購買的... 我用我
      的0000000000號行動電話撥打給綽號『阿龍』所使用之行
      動電話0000000000號... 我總共跟綽號『阿龍』購買約五
      次左右的海洛因毒品。我就跟他講說我跟你拿1000或500
      元的海洛因方便嗎，他就跟我約定在環中路跟西屯路口進
      行毒品交易，在該處約交易三次，也有在我租屋處附近萊
      爾富... 我撥打電話給『阿龍』要購買毒品時，通常都是
      他接聽的，但是有一次有另外一名男子接聽，我聽聲音並
      不像『阿龍』的聲音，是另外一名男子的聲音... 警方提
      示偵辦刑案指認犯罪嫌疑人記錄表照片，編號3號（按即
      被告乙○○）就是綽號『阿龍』的男子，編號6號（按即
      被告甲○○）我有見他購買過一次，都是撥打0000000000
      ，這次我是跟編號6號男子購買1000元，也是在環中路跟
      西屯路口進行毒品交易... 『阿龍』是開白色三菱自小客
      車，編號6號也是開那一台白色三菱自小客車」等語綦詳
      （詳警卷第29至61頁）；復於偵訊時具結證稱：「（97年
      ）10月7日我有打同一支電話（按指0000000000號行動電
      話），但是電話是一個我不認識的人接的，他說『阿郎』
      不在，也是跟他約在環中路右轉西屯路的亞太通訊行門口
      ，亞太跟大眾是同一家通訊行，是一個我不認識的人開白
      色三菱自小客車，跟他買1000元海洛因毒品」等語明確（
      詳97年度偵字第25654號第26至28頁）；再於本院審理時
      具結證稱：「（偵訊時）我沒有隨便亂講」、「（問：你
      是否曾於97年10月7日11時39分46秒、97年10月7日12時21
      分34秒與對方打過電話？）（提示監聽譯文）是。（問：
      97年10月7日譯文中有『要處理一千』等用語，所指為何
      ？）都是要購買海洛因1000元的意思。（問：97年10月7
      日你是中午12時21分抵達，何時交易毒品完畢？）交易時
      間大約20分鐘左右。」（詳97年度訴字第5078號卷第136
      頁）。再者，被告乙○○所持用0000000000號行動電話（
      受話方）與證人朱賢益所持用0000000000號行動電話（發
      話方）於97年10月7日11時39分許，確實有：「（被告甲○○）喂？（證人朱賢益）阿龍？（被告甲○○）不在。
      （證人朱賢益）要處理1000。（被告甲○○）亞太那裡。
      （證人朱賢益）我12點15分到。（被告甲○○）到了再打
      。」之對話，嗣於同日12時21分許，復由被告甲○○電告
      證人朱賢益業已抵達約定地點（以上詳警卷第63頁之監聽
      譯文），顯見證人朱賢益上開證述內容，確屬有據，應堪
      採信。另依據被告二人歷次之供述，其二人均不爭執僅被
      告乙○○有固定之毒品上游，且本案交付予證人朱賢益之
      毒品，係被告乙○○原所持有或透過被告乙○○向上游聯
      繫取得等情節，而本次交易既係由證人朱賢益撥打被告乙○○所持用之0000000000號行動電話，由被告甲○○代為
      接聽證人朱賢益洽購毒品之電話後，再由被告甲○○出面
      交付毒品及收取價金，綜合上情以觀，堪可認定被告乙○○、甲○○二人就此次販賣毒品之犯行，確有犯意聯絡及
      行為分擔無訛。
    2.雖證人朱賢益於本院審理時改證稱係請被告乙○○幫忙調
      毒品，而不是向被告等購買毒品云云，然經質諸證人朱賢
      益情商被告乙○○調毒品之細節，證人朱賢益對於交付予
      被告乙○○或甲○○之現金500元或1000元，先係證稱：
      是貼給被告乙○○之油錢云云，復又證稱：500元或1000
      元是包括毒品價金及油錢云云，經進一步詰問油錢與毒品
      價金之計算關係時，證人朱賢益又閃爍其辭、答非所問（
      詳97年度訴字第5078號卷第134至135頁），是其究竟如何
      約定係取得多少份量之海洛因以及其所自稱補貼被告等之
      油錢如何計算等情節，反覆其詞，莫衷一是，是否可採，
      顯非無疑；況證人朱賢益於本院審理時業已具結證述：「
      （問：97年10月7日你是中午12時21分抵達，何時交易毒
      品完畢？）交易時間大約20分鐘左右。（問：之後幾次交
      易情形，是否均是你抵達交易地點後，大約20分鐘左右完
      成毒品的交易？）是。」，而經比對被告乙○○所持用之
      0000000000號行動電話之監聽譯文顯示，證人朱賢益與被
      告乙○○、甲○○每回電洽購買海洛因之事後，被告乙○○、甲○○均無另向毒品上游接洽、約定購買、調貨、交
      付海洛因之事，且均係於通話後數十分鐘內即完成交易，
      顯然並無幫證人朱賢益向他人調取海洛因之事實，故證人
      朱賢益該部分證述，顯與事實不符，不足以作為有利於被
      告二人之認定依據。又證人朱賢益固無法明確指認本次交
      付毒品之人確為被告甲○○，然證人朱賢益於此次交易撥
      打被告乙○○所持用之0000000000號行動電話，確實係由
      被告甲○○接聽一節，有前述監聽譯文在卷可按；另證人
      朱賢益雖證稱本次交易並未與被告乙○○見到面等語，然
      核諸證人朱賢益歷次證述，均證稱此次交易是撥打被告乙○○所持用之0000000000號行動電話，且交付毒品之人是
      駕駛被告乙○○所使用之白色三菱自小客車前來交易等情
      無訛，況證人朱賢益於本院審理時亦明確證稱：是在事先
      與被告乙○○約定的地點交付毒品等語（詳97年度訴字第
      5078號卷第135頁），基此，足徵被告乙○○、甲○○就
      本次販賣第一級毒品海洛因之事實，應有犯意聯絡及行為
      分擔無誤。從而，證人朱賢益於本院審理時所稱係請被告
      乙○○幫忙調毒品及不能確認此次交易係被告甲○○交付
      毒品云云，均難認有據，尚不足以作為有利於被告二人認
      定之依據。
  (十)犯罪事實欄二、(十)所載犯罪事實：
    訊據被告乙○○並不否認此次確有交付海洛因予證人朱賢益
    之事實（詳97年度訴字第5078號卷第64頁、第137頁）。其
    次，證人朱賢益於除於警詢時業已證述如上所載之外，復於
    偵訊時具結證稱：「我還在（97年）10月10日中午12點多打
    電話跟『阿郎』洽購毒品，這次也是一樣在環中路跟西屯路
    口，跟他買1000元的海洛因毒品1小包。」等語在案（詳97
    年度偵字第25654號第26至28頁）；再於本院審理時具結證
    稱：「（偵訊時）我沒有隨便亂講」、「（問：你是否曾於
    97年10月10日11時38分18秒、97年10月10日12時2分6秒，與
    對方打過電話？）（提示監聽譯文）是。（問：97年10月10
    日譯文中有『要處理一千』等用語，所指為何？）是要購買
    海洛因1000元的意思。」等語明確（詳97年度訴字第5078號
    卷第136頁）。再者，被告乙○○所持用0000000000號行動
    電話（受話方）與證人朱賢益所持用0000000000號行動電話
    （發話方）於97年10月10日11時38分許，確有：「（被告乙○○）喂？（證人朱賢益）我益仔，要處理一千。（被告乙○○）現在喔？（證人朱賢益）我12點下午休息。（被告乙○○）你昨天沒來。（證人朱賢益）我昨天說10點要下班，
    結果到12點才下班。（被告乙○○）亞太。（證人朱賢益）
    補一點給我。（被告乙○○）好。」之對話，雙方於同日12
    時2分許，復有關於證人朱賢益電告被告乙○○要出發前往
    約定地點之對話，又於同日12時12分許，由證人朱賢益電告
    被告乙○○業已抵達，再於同日12時47分許互以上開行動電
    話確認被告乙○○亦已抵達約定地點等情節（以上詳警卷第
    64頁之監聽譯文），足徵證人朱賢益上開證述內容，確屬有
    據，應堪採信。雖證人朱賢益於本院審理時改證稱係請被告
    乙○○幫忙調毒品，而非向被告等購買毒品云云，然證人朱
    賢益關於情商被告乙○○調貨之證詞，要難為採，尚不足以
    作為有利於被告乙○○認定之依據，均如前述，茲不贅論。
  (十一)犯罪事實欄二、(十一)所載犯罪事實：
    訊據被告乙○○並不否認此次確有交付海洛因予證人朱賢益
    之事實（詳97年度訴字第5078號卷第64頁、第137頁）。其
    次，證人朱賢益於除於警詢時業已證述如上所載之外，復於
    偵訊時具結證稱：「我又於（97年）10月17日晚上10點38分
    打電話給『阿郎』，差不多20分鐘以後我在環中路跟西屯路
    口跟阿郎買1000元的海洛因毒品1小包。」等語在案（詳97
    年度偵字第25654號第26至28頁）；再於本院審理時具結證
    稱：「（偵訊時）我沒有隨便亂講」、「（問：你是否曾於
    97年10月17日22時38分14秒，與對方打過電話？（提示監聽
    譯文）是。（問：97年10月17日這次跟對方買多少錢的毒品
    ？）我忘記買多少錢了。（問：你在偵查中曾稱，97年10月
    17日該次是要向對方買1000元的海洛因，是否實在？）（提
    示偵訊筆錄）日期我現在不敢確定，我在偵查中的確有這麼
    說。」等語明確（詳97年度訴字第5078號卷第136頁）。再
    者，被告乙○○所持用0000000000號行動電話（受話方）與
    證人朱賢益所持用0000000000號行動電話（發話方）於97年
    10月17日22時38分許，確有：「（被告乙○○）喂？（證人
    朱賢益）你看在哪等比較近？（被告乙○○）在環中跟西屯
    路等。（證人朱賢益）十字路口嗎？（被告乙○○）對。」
    之對話（詳警卷第64頁監聽譯文），足徵證人朱賢益上開證
    述內容，確屬有據，應堪採信。雖證人朱賢益於本院審理時
    改證稱係請被告乙○○幫忙調毒品，而不是向被告等購買毒
    品云云，然證人朱賢益關於情商被告乙○○調貨之證詞，要
    難為採，尚不足以作為有利於被告乙○○認定之依據，均如
    前述，茲不贅論。
  (十二)犯罪事實欄二、(十二)所載犯罪事實：
    訊據被告乙○○並不否認此次確有交付海洛因予證人朱賢益
    之事實（詳97年度訴字第5078號卷第64頁、第137頁）。其
    次，證人朱賢益於警詢時業已證述：「我最後一次跟綽號『
    阿龍』購買海洛因，應該是在10月20日左右中午跟他約定在
    環中路跟西屯路口」等語在卷（詳警卷第59至61頁）；復於
    偵訊時具結證稱：「我最近一次購買毒品，是上星期10月20
    日中午12時許，用我的電話0000000000撥打0000000000電話
    ，跟『阿郎』約在環中路跟西屯路上的大眾電信路邊紅綠燈
    下，大約隔10幾分鐘我騎車過去，然後『阿郎』他開一部白
    色三菱自小客車來跟我交易，我跟他買500元的海洛因毒品
    。」等語在案（詳97年度偵字第25654號第26至28頁）；再
    於本院審理時具結證稱：「（偵訊時）我沒有隨便亂講」、
    「（問：你是否曾於97年10月20日12時5分10秒、97年10月
    20日12時21分22秒，與對方打過電話？）（提示監聽譯文）
    是。（問：97年10月20日譯文中有『跟你拿五百』，所指為
    何？）是要購買海洛因500元的意思。」等語明確（詳97年
    度訴字第5078號卷第136頁）。再者，被告乙○○所持用000
    0000000號行動電話（受話方）與證人朱賢益所持用0000000
    000號行動電話（發話方）於97年10月20日12時5分許，確有
    ：「（被告乙○○）喂？（證人朱賢益）跟你拿五百。（被
    告乙○○）嗯。（證人朱賢益）要在哪，一樣在那裡嗎？（
    被告乙○○）昨天那裡。（證人朱賢益）大眾電信嗎？（被
    告乙○○）對。」之對話，旋即於同日12時21分許，證人朱
    賢益復電告被告乙○○業已抵達約定地點（詳警卷第64頁監
    聽譯文），足徵證人朱賢益上開證述內容，確非憑空捏造，
    應堪採信。雖證人朱賢益於本院審理時改證稱係請被告乙○○幫忙調毒品，而不是向被告等購買毒品云云，然證人朱賢
    益關於情商被告乙○○調貨之證詞，要難為採，尚不足以作
    為有利於被告乙○○認定之依據，均如前述，茲不贅論。
  (十三)犯罪事實欄二、(十三)所載犯罪事實：
    訊據被告乙○○固不否認確有於上開時間、地點，自證人陳
    志豪處取得現金1000元之事實（詳97年度訴字第5078號卷第
    64頁）。其次，證人陳志豪於警詢時證稱：「我是打電話向
    綽號『阿郎』之男子購買海洛因... 於97年10月28日23時許
    我用我的電話0000000000撥打綽號『阿郎』之門號00000000
    00，跟他聯絡表示我要女的（海洛因）500元，他即約我在
    臺中市○○路與漢口路的全國電子旁見面交易，大約30分鐘
    內我與『阿郎』在臺中市○○路與漢口路的全國電子旁見面
    完成交易，警方今日（按指97年10月29日）日查扣毛重0.2
    公克海洛因就是向『阿郎』購買後我使用所剩下的...『阿
    郎』是開一輛三菱廠牌白色自小客車，體壯高約173公分，
    理平頭，滿臉黑豆... 警方提供指認犯罪嫌疑人紀錄表內有
    十人相片，經我檢視後編號6號（按即被告乙○○）就是綽
    號『阿郎』之人。」等語在卷（詳警卷第38至42頁）；復於
    偵訊時具結證稱：「為警查扣的海洛因是向綽號『阿郎』的
    男子買的，交易的時間是10月28日晚上11點多左右，在漢口
    路跟中港路旁的全國電子旁，以現金500元向他買的。28日
    晚上10點多我從餐廳下班後，我在餐廳外用我的0000000000
    號手機打『阿郎』的手機... 我在餐廳門外打了一通，約好
    後就直接去全國電子，到了之後又打一通給他，之後我又等
    了他15至20分鐘，他才開了一部白色的三菱自小客車來。我
    在警局有指認『阿郎』，就是指認紀錄表上編號6號的這個
    男子。他的本名叫乙○○。他的手機是0000000000號。」等
    語綦詳（詳97年度他字第4851號卷第22至25頁）。再者，被
    告乙○○所持用0000000000號行動電話（受話方）與證人陳
    志豪所持用0000000000號行動電話（發話方）於97年10月28
    日20時57分許，先有：「（被告乙○○）喂？（證人陳志豪
    ）女生有嗎？（被告乙○○）有。（證人陳志豪）1個。（
    被告乙○○）你在哪？（證人陳志豪）大里。（被告乙○○
    ）你去中港路跟河南路多久？（證人陳志豪）20到30分。（
    被告乙○○）漢口路呢？（證人陳志豪）20分就到了。（被
    告乙○○）好。」之對話，嗣被告乙○○所持用0000000000
    號行動電話（受話方）與證人陳志豪所持用0000000000號行
    動電話（發話方）於同日21時51分許，復有：「（被告乙○○）喂？（證人陳志豪）你要過來嗎？（被告乙○○）我在
    等朋友。（證人陳志豪）我過去好嗎？（被告乙○○）我在
    梧棲，我剛到而已，我在這裡忙完馬上跟你聯絡。（證人陳
    志豪）好。」之對話，之後於同日22時35分許，被告乙○○
    再電告證人陳志豪前往中港路與漢口路會面，嗣於同日23時
    6分許，被告乙○○電告證人陳志豪已抵達約定地點等情節
    ，有監聽譯文在卷可佐（詳警卷第43頁背面）。此外，證人
    陳志豪於97年10月29日19時許，在臺中市○區○○○路四段
    60巷7號住處，為警搜查扣證人陳志豪所有之上開用餘海洛
    因毒品1小包（毛重約0.2公克）、已使用過之注射針筒2支
    、分裝管1支、自製燈泡吸食器1組等物，有搜索扣押筆錄及
    扣押物品目錄表等在卷可憑（詳97年度他字第4851號卷第13
    至14頁），綜上，足徵證人陳志豪所述當日聯絡交易及會面
    過程，均屬有據，故證人廖登豪上開證述內容，既有通聯紀
    錄及監聽譯文可佐，復有前述用餘之第一級毒品海洛因扣案
    可佐，應堪採信。雖被告乙○○辯稱：當日向證人陳志豪所
    取得之現金500元是欠款而非購買海洛因之價金云云，惟核
    諸上開監聽譯文顯示，被告乙○○與證人陳志豪當日晚間密
    集通聯四次，均僅談及購買海洛因毒品及如何會面之事，並
    無任何關於返還前欠款項之交談，是被告乙○○該部分辯解
    ，顯為臨訟卸責之詞，委無足採。
  (十四)犯罪事實欄二、(十四)所載犯罪事實：
    1.訊據被告乙○○供承此次確有交付海洛因予證人杜俊賢之
      事實無訛（詳97年度訴字第5078號卷第64頁）。其次，證
      人杜俊賢於警詢時即已證述：「我所持用之0000000000申
      請人是我本人，都是我在使用... 撥打0000000000向對方
      購買毒品... 0000000000是二名男子使用，一名男子胖胖
      的，年紀約30歲左右，戴眼鏡，另一名瘦瘦的，戴眼鏡，
      年紀也約30多歲。他們二人每次交易都駕駛一台白色三菱
      廠牌自小客車，車牌是1475... 警方提供指認犯罪嫌疑人
      紀錄表經我指認照片中編號3（按即被告乙○○）是『胖
      男子』，編號6（按即被告甲○○）是『瘦男子』，二人
      都是賣毒品給我的人... （監聽譯文中）『軟的』就是海
      洛英毒品，『硬的』就是安非他命毒品，『一千』、『一
      張』都是指1000元價格之毒品，『五百』是指500元之毒
      品... 」等語在卷（詳97年度偵字第25654號卷第85至90
      頁、第139至144頁）；復於偵訊時具結證稱：「我於10月
      17日上午10時26分，有打同一支電話（按指0000000000）
      買海洛因... 當天跟他們二人中其中哪位買我已忘了，電
      話中說要買1000元，也是當場現金交易。」等語明確（詳
      97年度偵字第25654號卷第174至176頁）；再於本院審理
      時具結證稱：「（問：依據你所使用之0000000000及對方
      0000000000於97年10月17日10時26分24秒該通對話，這通
      對話是否你所撥打之對話？）（提示監聽譯文）應該是。
      （問：上開對話的內容為何？）我告訴對方我需要1000元
      的海洛因。（問：通話完後，對方後來有無交付毒品給你
      ？）有。」、「（問：你於警詢及偵訊時所述，是否均依
      據你的記憶所為之據實陳述？）是。（問：警詢筆錄及偵
      訊筆錄是否均依照你的意思記載？）是。我簽名前都有看
      過筆錄。」等語綦詳（詳97年度訴字第5078號卷第175頁
      、第180頁）。再者，被告乙○○所持用0000000000號行
      動電話（發話方）與證人杜俊賢所持用0000000000號行動
      電話（受話方）於97年10月17日10時26分許，確有：「（
      被告甲○○）你過去玉門路，到了再打。（證人杜俊賢）
      一千。（被告甲○○）好。」之對話，旋於同日10時32分
      許，被告乙○○所持用0000000000號行動電話（受話方）
      與證人杜俊賢所持用0000000000號行動電話（發話方）即
      有證人杜俊賢電告被告甲○○業已抵達約定地點之對話，
      有監聽譯文在卷可按（詳97年度偵字第25654號卷第92頁
      ），顯見證人杜俊賢上開證述內容，確屬有據，應堪採信
      。另依據被告二人歷次之供述，其二人均不爭執僅被告乙○○有固定之毒品上游，且本案交付予證人杜俊賢之毒品
      ，係被告乙○○原所持有或透過被告乙○○向上游聯繫取
      得等情節，而本次交易既係由證人杜俊賢撥打被告乙○○
      所持用之0000000000號行動電話，由被告甲○○代為接聽
      證人杜俊賢洽購毒品之電話後，再由被告甲○○出面交付
      毒品及收取價金，綜合上情以觀，堪可認定被告乙○○、
      甲○○二人就此次販賣毒品之犯行，確有犯意聯絡及行為
      分擔無訛。
    2.雖證人杜俊賢於本院審理時改證稱係請被告二人幫忙調毒
      品，而不是向被告二人購買毒品云云，然證人杜俊賢亦明
      確證稱：是被告二人自稱沒有在販賣毒品，只有幫忙調毒
      品，每次請被告二人調毒品約一、二十分鐘到半小時內取
      得毒品，伊完全不認識被告二人，被告二人確無義務幫伊
      調毒品等語在案，再核以被告乙○○所持用之0000000000
      號行動電話之監聽譯文顯示，證人杜俊賢與被告乙○○、
      甲○○每回電洽購買海洛因之事後，被告乙○○、甲○○
      均無另向毒品上游接洽、約定購買、交付海洛因之事，且
      均係於通話後數十分鐘內即完成交易，顯然並無幫證人杜
      俊賢向他人調取海洛因之事實，故證人杜俊賢關於請被告
      二人幫忙調毒品之證詞，既僅係聽聞被告二人所述，復與
      事實不符，顯不足以作為有利於被告二人之認定依據。又
      證人杜俊賢固無法明確指認本次交付毒品之人確為被告甲○○，然證人杜俊賢於此次交易撥打被告乙○○所持用之
      0000000000號行動電話，確實係由被告甲○○接聽一節，
      有前述監聽譯文在卷可按；另證人杜俊賢雖證稱本次交易
      並未與被告乙○○見到面等語，然核諸證人杜俊賢歷次證
      述，均證稱此次交易是撥打被告乙○○所持用之00000000
      00號行動電話，且交付毒品之人是駕駛被告乙○○所使用
      之白色三菱自小客車前來交易等情無訛，基此，足徵被告
      乙○○、甲○○就本次販賣第一級毒品海洛因之事實，應
      有犯意聯絡及行為分擔無誤。從而，證人杜俊賢於本院審
      理時所稱係請被告二人幫忙調毒品及不能確認此次交易係
      被告甲○○交付毒品云云，均難認有據，均不足以作為有
      利於被告二人認定之依據。
  (十五)犯罪事實欄二、(十五)所載犯罪事實：
    訊據被告乙○○供承此次確有交付海洛因予證人杜俊賢之事
    實無訛（詳97年度訴字第5078號卷第64頁）。其次，證人杜
    俊賢於警詢時除證述如前所載外，另且證述：「（97年）10
    月18日上午7時47分許，我有以0000000000電話打給0000000
    000，通話內容我要跟對方買1000元海洛英毒品，詳細通話
    內容不記得，我是約在玉門路與西屯路口，向胖男子購買10
    00元海洛英毒品，當日胖男子也是駕駛同一部白色三菱自小
    客車。」等語在案（詳97年度偵字第25654號卷第85至90頁
    、第139至144頁）；復於偵訊時具結證稱：「我在10月18日
    上午7時47分許有打電話要買毒品，在打完電話後差不多8時
    許，在玉門路及西屯路口，這次好像和胖胖的編號3號的人
    （按即被告乙○○）買1000元海洛因，當場現金交易。」等
    語明確（詳97年度偵字第25654號卷第174至176頁）；再於
    本院審理時具結證稱：「（問：依據你所使用之0000000000
    及對方0000000000於97年10月18日7時47分19秒該通對話，
    這通對話是否你所撥打之對話？）（提示監聽譯文）是，對
    話內容跟前一通一樣（按指需要1000元之海洛因）。（問：
    這通對話完之後，有無取得毒品？）有。是我上班前順路去
    取的。」、「（問：你於警詢及偵訊時所述，是否均依據你
    的記憶所為之據實陳述？）是。（問：警詢筆錄及偵訊筆錄
    是否均依照你的意思記載？）是。我簽名前都有看過筆錄。
    」等語綦詳（詳97年度訴字第5078號卷第175頁、第180頁）
    。再者，被告乙○○所持用0000000000號行動電話（受話方
    ）與證人杜俊賢所持用0000000000號行動電話（發話方）於
    97年10月18日7時47分許，確實有：「（被告乙○○）喂？
    （證人杜俊賢）我騎光陽的那個，1000元方便嗎？（被告乙○○）去玉門路。（證人杜俊賢）好，我到了。」之對話，
    有監聽譯文在卷可按（詳97年度偵字第25654號卷第93頁）
    ，顯見證人杜俊賢上開證述內容，確屬有據，應堪採信。雖
    證人杜俊賢於本院審理時改證稱係請被告乙○○幫忙調毒品
    ，而不是向被告乙○○購買毒品云云，然其關於係情商被告
    乙○○調貨之證詞，要難為採，尚不足以作為有利於被告乙○○認定之依據，均如前述，茲不贅述。
  (十六)犯罪事實欄二、(十六)所載犯罪事實：
    訊據被告乙○○、甲○○均供承此次確有交付毒品予證人杜
    俊賢之事實無訛（詳97年度訴字第5078號卷第64頁、第75頁
    ）。其次，證人杜俊賢於警詢時除證述如前所載外，另且證
    述：「（97年）10月21日17時許，我有以0000000000電話打
    給0000000000，電話中我說『我是騎光陽的，要各拿500元
    軟的與硬的』，對方沒有在附近，要我等一下，我就回去租
    屋處等他，約過了幾小時對方打給我，跟我說西屯路有間藥
    局問我知不知道，我說我知道，然後我就前往該處，到的時
    候我打給對方，對方跟我約在附近黃昏市場的水果攤，我就
    到那邊，對方是瘦男子駕駛白色三菱自小客車出現，我向他
    購買500元海洛英毒品1小包與500元（甲基）安非他命毒品1
    小包。」等語在案（詳97年度偵字第25654號卷第85至90頁
    、第139至144頁）；復於偵訊時具結證稱：「我在10月21日
    下午5時19分又打同一支電話（按指0000000000）買毒品。
    在當天半夜12點多，在西屯路黃昏市場旁的水果攤和編號6
    號（按即被告甲○○）的那人買500元，現場現金交易，因
    當天那個人有跟我說有間24小時的西藥房，後來又改地方，
    所以我比較有印象。」等語明確（詳97年度偵字第25654號
    卷第174至176頁）；再於本院審理時具結證稱：「（問：依
    據你所使用之0000000000及對方0000000000於97年10月21日
    17時19分48秒該通對話，這通對話是否你所撥打之對話？）
    （提示監聽譯文）是。（問：通話內容中說『可以五百五百
    ，軟的硬的』所指何意？）軟的是海洛因，硬的是安非他命
    ，就是二種毒品請他們各幫我調500元的意思。（問：你先
    前證稱你只有施用海洛因，為何需要對方幫你調安非他命？
    ）因為我聽說安非他命可以用來戒除海洛因，所以我想試試
    看。」、「（問：你於偵查中證稱，你於97年10月21日下午
    5時19分有跟編號6號之人交易毒品成功，請你確認一下當天
    有無拿到毒品，向何人取得毒品？）的確有（拿到毒品），
    因為約定交易的地點我比較有印象，至於是誰拿給我的，我
    現在不確定。（問：97年10月21日17時19分你打電話之後，
    對方隔了多久，才將毒品交付給你？）當時好像他們不在附
    近，一直到晚上才交付毒品給我。」、「（問：你於警詢及
    偵訊時所述，是否均依據你的記憶所為之據實陳述？）是。
    （問：警詢筆錄及偵訊筆錄是否均依照你的意思記載？）是
    。我簽名前都有看過筆錄。」等語綦詳（詳97年度訴字第50
    78號卷第175至176頁、第180頁）。再者，被告乙○○所持
    用0000000000號行動電話（受話方）與證人杜俊賢所持用00
    00000000號行動電話（發話方）於97年10月21日17時19分許
    ，確有：「（被告乙○○）喂？（證人杜俊賢）我騎光陽的
    ，可以五百五百，硬的軟的？（被告乙○○）等一下，我沒
    在那裡。（證人杜俊賢）你什麼時候會回來？（被告乙○○
    ）我要過去再打給你。（證人杜俊賢）我先過去東海等你。
    （被告乙○○）好。」之對話，嗣被告乙○○所持用000000
    0000號行動電話（發話方）與證人杜俊賢所持用0000000000
    號行動電話（受話方）於97年10月21日23時42分許，則有：
    「（被告甲○○）你西屯路一直下去，有一間24小時的藥局
    你知道嗎？（證人杜俊賢）我到再打給好了嗎，過什麼路？
    （被告甲○○）西屯路下去不是有一個黃昏市場，就在那裡
    。（證人杜俊賢）我到了再打給你。」之對話，未幾，於同
    日23時49分許，被告乙○○所持用之0000000000號行動電話
    （受話方）與證人杜俊賢所持用0000000000號行動電話（發
    話方）即有被告甲○○電告證人杜俊賢在黃昏市場某水果攤
    見面之對話，有監聽譯文在卷可按（詳97年度偵字第25654
    號卷第93頁），顯見證人杜俊賢上開證述內容，確屬有據，
    應堪採信。雖證人杜俊賢於本院審理時改證稱係請被告二人
    幫忙調毒品，而不是向被告二人購買毒品云云，然其關於係
    情商被告二人調貨之證詞，要難為採，尚不足以作為有利於
    被告二人認定之依據，均如前述，茲不贅述。另依據被告二
    人歷次之供述，其二人均不爭執僅被告乙○○有固定之毒品
    上游，且本案交付予證人杜俊賢之毒品，係被告乙○○原所
    持有或透過被告乙○○向上游聯繫取得等情節，而本次交易
    既係由證人杜俊賢撥打被告乙○○所持用之0000000000號行
    動電話，由被告乙○○接聽證人杜俊賢洽購毒品之電話後，
    再由被告甲○○出面交付毒品及收取價金，綜合上情以觀，
    堪可認定被告乙○○、甲○○二人就此次販賣毒品之犯行，
    確有犯意聯絡及行為分擔無訛。
  (十七)犯罪事實欄二、(十七)所載犯罪事實：
    訊據被告乙○○並不爭執此次確有交付海洛因予證人杜俊賢
    之事實無訛（詳97年度訴字第5078號卷第64頁）。其次，證
    人杜俊賢於警詢時除證述如前所載外，另且證述：「（97年
    ）10月27日23時30分許，我有以0000000000電話打給000000
    0000，我跟對方說『我要1千元，在玉門路』，然後我就去
    玉門路與西屯路口等，約10分鍾俊，瘦男子就駕駛白色三菱
    自小客車來，我以現金1000元向他購買1000元海洛英品1小
    包。」等語在案（詳97年度偵字第25654號卷第85至90頁、
    第139至144頁）；復於偵訊時具結證稱：「10月27日晚上11
    點半，我又打電話給對方要買海洛因，打完後差不多十幾分
    鐘後，在玉門路及西屯路交叉路口交易，來賣我毒品的是他
    們（按指被告乙○○、甲○○）其中的一個，這天是買1000
    元的海洛因毒品。」等語明確（詳97年度偵字第25654號卷
    第174至176頁）；再於本院審理時具結證稱：「（問：依據
    你所使用之0000000000及對方0000000000於97年10月27日23
    時29分43秒該通對話，這通對話是否你所撥打之對話？）（
    提示監聽譯文）是，其中『要處理一千』是指我需要1000元
    的海洛因。（問：這次對話完之後，你有無取得海洛因？）
    應該有。」、「（問：你於警詢及偵訊時所述，是否均依據
    你的記憶所為之據實陳述？）是。（問：警詢筆錄及偵訊筆
    錄是否均依照你的意思記載？）是。我簽名前都有看過筆錄
    。」等語綦詳（詳97年度訴字第5078號卷第176頁、第180頁
    ）。再者，被告乙○○所持用0000000000號行動電話（受話
    方）與證人杜俊賢所持用0000000000號行動電話（發話方）
    於97年10月27日23時29分許，確有：「（被告甲○○）喂？
    （證人杜俊賢）要處理。（被告甲○○）好，玉門路。（證
    人杜俊賢）我要處理一千。」之對話，未幾，於同日23時38
    分許，被告乙○○所持用之0000000000號行動電話（受話方
    ）與證人杜俊賢所持用0000000000號行動電話（發話方）即
    有證人杜俊賢電告被告甲○○業已抵達約地定點之對話，有
    監聽譯文在卷可按（詳97年度偵字第25654號卷第95頁），
    顯見證人杜俊賢上開證述內容，確屬有據，應堪採信。雖證
    人杜俊賢於本院審理時改證稱係請被告二人幫忙調毒品，而
    不是向被告二人購買毒品云云，然其關於係情商被告二人調
    貨之證詞，要難為採，尚不足以作為有利於被告二人認定之
    依據，均如前述，茲不贅述。另依據被告二人歷次之供述，
    其二人均不爭執僅被告乙○○有固定之毒品上游，且本案交
    付予證人杜俊賢之毒品，係被告乙○○原所持有或透過被告
    乙○○向上游聯繫取得等情節，而本次交易既係由證人杜俊
    賢撥打被告乙○○所持用之0000000000號行動電話，由被告
    甲○○代為接聽證人杜俊賢洽購毒品之電話後，再由被告甲○○出面交付毒品及收取價金，綜合上情以觀，堪可認定被
    告乙○○、甲○○二人就此次販賣毒品之犯行，確有犯意聯
    絡及行為分擔無訛。
  (十八)犯罪事實欄二、(十八)所載犯罪事實：
    此部分犯罪事實，經證人杜俊賢於警詢時除證述如前所載外
    ，另且證述：「（97年）10月28日20時39許，我有以000000
    0000電話撥打給0000000000電話購買毒品，我在電話中說『
    要五百』，然後跟對方約在西屯路與安和路口，我就前往該
    處等，約10分鐘左右，胖男子駕駛白色三菱自小客車到達，
    我跟他以現金購買500元海洛英毒品1小包。」等語在案（詳
    97年度偵字第25654號卷第85至90頁、第139至144頁）；復
    於偵訊時具結證稱：「（97年10月28日20時39分）有打這支
    電話（按指0000000000）購買毒品，約在西屯路，大約打完
    電話後的的幾分鐘，在西屯路與安和路口，跟對方買500元
    海洛因毒品，當場現金交易。」等語明確（詳97年度偵字第
    25654號卷第174至176頁）；再於本院審理時具結證稱：「
    （問：依據你所使用之0000000000及對方0000000000於97年
    10月28日20時39分17秒該通對話，這通對話是否你所撥打之
    對話？）（提示監聽譯文）是。其中內容『我先五百給你』
    ，是因為當時我身上只有500元，所以要跟對方拿500元的海
    洛因。」、「（問：97年10月28日該次通話完之後，你剛剛
    先是陳述時間已久，你不太記得有無拿到毒品，後來許律師
    問你時，你是說向編號6的人取得毒品，你是否可以確認當
    天究竟有無取得毒品？）有，這個地方只交易過這一次，所
    以我記得比較清楚。當天是取得500元的海洛因。（問：根
    據被告乙○○的說詞，被告乙○○到達現場之後，你告訴被
    告乙○○說你沒有錢，所以被告乙○○沒有交付毒品給你，
    究竟實情為何？）我不可能沒有錢還刻意約他們出來。」、
    「（問：你於警詢筆錄及偵訊筆錄所述交付毒品給你之人，
    就97年10月28日該次，你警詢時是稱，是胖男子交付給你，
    在偵訊時是稱，編號6號的人交付給你，究竟何者為實在？
    ）警詢時距離案發時間比較近，所以當時的印象應該比較清
    楚正確。」等語綦詳（詳97年度訴字第5078號卷第177頁、
    第179頁、第180頁）。再者，被告乙○○所持用0000000000
    號行動電話（受話方）與證人杜俊賢所持用0000000000號行
    動電話（發話方）於97年10月28日20時39分許，確有：「（
    被告乙○○）現在在哪？（證人杜俊賢）東海。（被告乙○○）你要去安和路那裡。（證人杜俊賢）安和路跟西屯路嗎
    ？（被告乙○○）對，要怎樣的？（證人杜俊賢）我先五百
    給你。（被告乙○○）好。」之對話，未幾，於同日20時50
    分許，被告乙○○所持用之0000000000號行動電話（受話方
    ）與證人杜俊賢所持用0000000000號行動電話（發話方）即
    有證人杜俊賢電告被告乙○○業已抵達約地定點之對話，有
    監聽譯文在卷可按（詳97年度偵字第25654號卷第95頁、證
    物袋內0000000000號行動電話監聽譯文第110頁），顯見證
    人杜俊賢上開證述內容，確屬有據，應堪採信。雖證人杜俊
    賢於本院審理時改證稱係請被告二人幫忙調毒品，而不是向
    被告二人購買毒品云云，然其關於係情商被告二人調貨之證
    詞，要難為採，尚不足以作為有利於被告二人認定之依據，
    均如前述，茲不贅述。至於被告乙○○雖辯稱此次因證人杜
    俊賢未攜帶現款，故並未交付海洛因云云，然核諸被告乙○○與證人杜俊賢自該日16時58分許至20時50分止之監聽譯文
    ，顯示證人杜俊賢原欲向被告乙○○購買1000元之海洛因，
    但證人杜俊賢表示手邊僅有500元，希望被告乙○○通融先
    讓證人杜俊賢賒欠500元，但其間經被告乙○○以簡訊怒斥
    後，證人杜俊賢即表示僅購買500元海洛因等情無誤，而被
    告乙○○亦應允並會面之，足徵證人杜俊賢證稱當日確係購
    買500元海洛因一節，確屬有據，故被告乙○○空言否認此
    部分犯行，委無足採。
  (十九)犯罪事實欄二、(十九)所載犯罪事實：
    訊據被告甲○○供承此次確有交付毒品予證人丁○○之事實
    無訛（詳98年度訴字第562號卷第63背面）。其次，證人丁○○於警詢時證稱：「我用我的電話0000000000撥打000000
    0000向綽號『一郎』（嗣經指認為被告乙○○）的朋友我多
    尊稱他『老大』之男子（嗣經指認為被告甲○○）購買海洛
    因... 我用我的門號0000000000撥打0000000000給『老大』
    ，跟他聯絡表示我要女的（海洛因）多少錢，然後他就跟我
    約地點見面交易。」等語在案（97年度偵字第25654號卷第
    97至99頁；第151至153頁）；復於本院審理時具結證稱：「
    該綽號『老大』之人就是被告甲○○」、「（問：你所持用
    的0000000000於97年10月26日上午10時27分49秒有與000000
    0000行動電話聯絡，通聯內容為：你問對方你在那裡，對方
    說在外面，你說我要一千五，對方說昨天那個嗎，你回答對
    ，對方問你在你家喔，你回答對，對方問你說，你到廣福路
    多久，你問那裡，對方說不然你去黃昏市場好了，你說我到
    那裡差不多十幾分，對方回答好，請解釋該通話內容的意義
    為何？）（提示監聽譯文）這通通話的確是我與對方購買15
    00元海洛因的通聯紀錄，當天有取得毒品，大約打完電話後
    20分鐘左右，交易地點就是在台中市○○路黃昏市場那邊的
    十字路口，附近有新庄藥局沒有錯。（問：該次交易1500元
    交給何人？）就是在庭被告甲○○。」、「我沒有甲○○的
    電話，我只知道乙○○及甲○○住在一起，所以我要找甲○○買毒品時，我就打乙○○0000000000該支電話，我平常打
    0000000000這支電話時，乙○○也有接過」、「（問：你於
    警詢及方才你回答辯護人及檢察官時所稱，係於97年10月27
    日22時許購得海洛因一節，實際上是否應為97年10月26日上
    午10時47分左右？）是。（問：97年10月26日上午10時47分
    之該次交易，甲○○如何前往前述交易地點與你交易？）甲○○開白色的三菱轎車，車內有無其他人我不清楚。」等語
    明確（詳98年度訴字第562號卷第62至63頁）。再者，被告
    乙○○所持用0000000000號行動電話（發話方）與證人丁○○所持用0000000000號行動電話（受話方）於97年10月26日
    10時27分許，確有：「（被告乙○○）喂？（證人丁○○）
    你在哪？（被告乙○○）外面。（證人丁○○）我要一千五
    。（被告乙○○）昨天那個嗎？（證人丁○○）對。（被告
    乙○○）你在你家喔？（證人丁○○）對。（被告乙○○）
    你到廣福路多久？（證人丁○○）哪裡？（被告乙○○）不
    然你去黃昏市場好了。（證人丁○○）我到那裡差不多十幾
    分。（被告乙○○）好。」之對話，除有監聽譯文在卷可憑
    （詳98年度訴字第562號卷第83至84頁），亦經本院當庭勘
    驗此段通聯錄音檔案確認無誤（詳97年度訴字第5078號卷第
    239頁背面至第240頁）。雖證人丁○○於警詢及本院審理時
    ，均證稱此次交易係由被告甲○○接聽0000000000號電話及
    前往現場交付毒品，並稱被告乙○○與此次交易無關云云，
    然上開97年10月26日10時27分許之通話，業經本院當庭勘驗
    確為被告乙○○本人與證人丁○○間之通話，核諸被告乙○○、甲○○及證人丁○○歷次之供述內容，堪認被告乙○○
    與證人丁○○間確有私交，是證人丁○○上開有利於被告乙○○之證詞，既與事實顯不相容，應係迴護被告乙○○之詞
    ，自不足採。又證人丁○○於本院審理時雖又稱係與被告等
    合資購買毒品云云，惟被告乙○○與證人丁○○之上開97年
    10月26日10時27分許之通話內容中，並無任何關於合資之對
    話，亦查無被告乙○○於接獲證人丁○○上開電話後，有何
    與毒品上游聯絡交易之事，甚且被告甲○○於20分鐘後即依
    被告乙○○指示前往約定地點交付海洛因予證人丁○○，顯
    然並無所謂合資再另向毒品上游購買海洛因之情事甚明，故
    證人丁○○所為有利於被告二人之證詞，顯然均與事實不符
    ，不足採信。是依據被告二人歷次之供述，其二人均不爭執
    僅被告乙○○有固定之毒品上游，且本案交付予證人丁○○
    之毒品，係被告乙○○原所持有或透過被告乙○○向上游聯
    繫取得等情節，而本次交易既係由證人丁○○撥打被告乙○○所持用之0000000000號行動電話，由被告乙○○接聽後，
    再由被告甲○○出面交付毒品及收取價金，綜合上情以觀，
    堪可認定被告乙○○、甲○○二人就此次販賣毒品之犯行，
    確有犯意聯絡及行為分擔無訛。
  (二十)按販賣海洛因及甲基安非他命均係違法行為，非可公然為之
    ，亦無公定價格，容易分裝並增減份量，而每次買賣之價量
    ，可能隨時依雙方關係深淺、資力、需求量及對行情之認知
    、來源是否充裕、查緝是否嚴緊、購買者被查獲時供述購買
    對象之可能風險之評估等，而異其標準，非可一概而論，從
    而販賣之利得，除被告就販賣之價量俱臻明確供述外，委難
    察得實情，然販賣之人從價差或量差中牟利之方式雖異，其
    意圖營利之販賣行為則無二致。而毒品危害防制條例所處罰
    之「販賣」毒品罪，所著重者為在主觀上有藉以牟利之惡性
    ，及對毒品之擴散具有較有償或無償轉讓行為更嚴重之危害
    性，被告「營利」之意圖係從客觀之社會環境、情況及證人
    、物證等資料，依據證據法則綜合研判認定；衡諸毒品海洛
    因、甲基安非他命均量微價高，且為政府嚴格查緝之違禁物
    ，販賣海洛因、甲基安非他命又分別為最輕本刑為無期徒刑
    、七年以上有期徒刑之重罪，凡販賣毒品者，茍無利益可圖
    ，應無甘冒被他人供出來源或遭檢警查緝法辦之危險而平價
    供應無何交情可言之他人施用之理，因此其販入之價格必較
    出售之價格低廉，或以同一價格販賣而減少毒品之份量，而
    有從中賺取買賣價差牟利之意圖及事實，應屬合理之認定，
    被告二人所辯稱合資或調貨等辯解，既均不足採，業如前述
    ，是倘無差額利潤可圖，衡情被告二人應不致於甘冒罹犯重
    典之風險，無端平白將上開毒品交付前述各該證人施用之可
    能；再者被告二人確有上開一手交錢一手交貨（毒品）之犯
    行，業經逐項調查屬實，考量社會大眾均知買賣毒品係非法
    行為之客觀社會環境，並依據上開積極證據及經驗法則綜合
    研判，足資認定被告二人主觀上應均具有營利之意圖甚明。
  綜上所述，被告乙○○固以代為購買或合資云云置辯，惟查
    ，被告乙○○於偵查中檢察官向本院聲請羈押，而於本院訊
    問時，先係供稱：是幫購毒者向綽號「阿崇」之毒品上游購
    買云云；次於本案起訴移審本院訊問時供稱：是介紹購毒者
    向綽號「阿福」之毒品上游購買，並由購毒者自行向「阿福
    」聯繫交易事宜云云；而被告乙○○於警詢、偵訊及本院審
    理時則又供稱：是與購毒者「合購」云云；另於本院98年4
    月10日審理時再供稱：是由三方（藥頭、被告乙○○、購毒
    者）一起見面交易云云；基此，被告乙○○歷次或辯稱代為
    購買、或辯稱合資，甚且辯稱單純仲介交易云云，其前後所
    述顯然矛盾，亦莫衷一是，並與各該證人證述之交易過程及
    各次交易之監聽譯文所示情節，均大相逕庭，是其關於代購
    、合資或單純仲介等辯解，顯屬無稽，礙難採信。至於被告
    甲○○對於受被告乙○○指示交付毒品之各該次交易，固否
    認於交付毒品當時有同時收取價金，並供稱是由被告乙○○
    與證人等另行聯繫交付價金之事云云，然查，各該證人均已
    證述交易過程確為一手交錢一手交貨無誤，業如前述，況本
    案證人多與被告二人無特殊交誼，實礙難想像被告乙○○、
    甲○○甘冒毒品交付後，將有無法聯繫購毒者取得價金之風
    險，亦殊難想像被告乙○○及購毒者有何甘願延遲付款並額
    外花費時間、金錢只圖單純會面交錢之可能，再依據前述監
    聽譯文顯示，於各次交易完成後，各該購毒者與被告乙○○
    亦無另以電話聯繫交付價金之情事，是被告甲○○所辯，既
    與一般小額毒品交易常情不符，復與卷內證據所示情節相違
    ，是其關於未收取價金之辯解，顯屬無據，亦難採信。從而
    ，被告乙○○、甲○○基於販賣毒品以營利之犯意聯絡而共
    同為上開犯罪事實欄二、(二)、(四)、(五)、(六)、(七)、(九)、(十四)、(十六)
    、(十七)、(十九)所載之犯行，暨被告乙○○單獨基於販賣毒品以營
    利之犯意而為上開犯罪事實欄二、(一)、(三)、(八)、(十)、(十一)、(十二)
    、(十三)、(十五)、(十八)所載之犯行，既有前述各該證人之證述在卷可
    佐，復有上開各次交易之監聽譯文附卷可憑，另有被告乙○○所有供犯上開販賣毒品犯行所用之NOKIA廠牌行動電話1支
    （序號為000000000000000號，含門號0000000000號SIM卡1
    枚）及被告甲○○所有供犯上開販賣毒品犯行所用之G-PLUS
    廠牌行動電話1支（序號為000000000000000號，含門號0000
    000000號SIM卡1枚）扣案可佐，本案事證業臻明確，被告二
    人各次犯行均堪認定，均應依法論科。
四、論罪科刑部分：
  (一)按毒品危害防制條例第2條第2項第1款及第2款規定，海洛因
    及甲基安非他命分別係屬列管之第一級毒品及第二級毒品，
    不得非法持有、施用、轉讓、販賣。次按刑事上販賣罪之完
    成，與民事上買賣契約之成立，二者之概念尚有不同，刑事
    上之販賣行為，則須以營利為目的，將標的物販入或賣出，
    有一於此，其犯罪行為始為完成，苟行為人尚未將標的物販
    入或賣出，即難謂其販賣行為已屬完成（參照最高法院88年
    度台上字第3760號判決意旨）。復按販賣毒品之所謂販賣行
    為，係行為人基於營利之目的，而販入或賣出毒品而言。販
    賣毒品者，其主觀上須有營利之意圖，且客觀上有販賣之行
    為，即足構成，至於實際上是否已經獲利，則非所問。即於
    有償讓與他人之初，係基於營利之意思，並著手實施，而因
    故無法高於購入之原價出售，最後不得不以原價或低於原價
    讓與他人時，仍屬販賣行為。必也始終無營利之意思，縱以
    原價或低於原價有償讓與他人，方難謂為販賣行為，而僅得
    以轉讓罪論處（最高法院93年度台上字第1651號刑事判決意
    旨參見）。是核被告乙○○於上開犯罪事實欄二、(一)所為，
    係犯毒品危害防制條例第4條第6項、第1項之販賣第一級毒
    品未遂罪；被告乙○○於上開犯罪事實欄二、(二)、(三)、(四)、
    (五)、(六)、(七)、(八)、(九)、(十)、(十一)、(十二)、(十三)、(十四)、(十五)、(十七)、(十八)、
    (十九)所載之犯行，均係犯毒品危害防制條例第4條第1項之販賣
    第一級毒品罪；被告甲○○於上開犯罪事實欄二、(二)、(四)、
    (五)、(六)、(七)、(九)、(十四)、(十七)、(十九)所載之犯行，均係犯毒品危害
    防制條例第4條第1項之販賣第一級毒品罪；被告乙○○、甲○○於上開犯罪事實欄二、(十六)所載之犯行，則均係犯毒品危
    害防制條例第4條第1項、第2項之販賣第一級毒品罪及販賣
    第二級毒品罪。又被告乙○○、甲○○就上開犯罪事實欄二
    、(二)、(四)、(五)、(六)、(七)、(九)、(十四)、(十六)、(十七)、(十九)所載之犯行，
    均互有犯意聯絡及行為分擔，均為共同正犯。被告二人販賣
    第一、二級毒品而持有第一、二級毒品之低度行為，均應為
    販賣第一、二級毒品之高度行為所吸收，均不另論罪。被告
    乙○○、甲○○於上開犯罪事實欄二、(十六)所載之犯行，係以
    一交付、販賣之行為，同時觸犯毒品危害防制條例第4條第1
    、2項之販賣第一級毒品罪及販賣第二級毒品罪等二罪，應
    依刑法第55條之規定論以想像競合犯，從一重之販賣第一級
    毒品罪論處。另檢察官移送併辦之犯罪事實與業已起訴之上
    開犯罪事實欄二、(十四)、(十五)、(十六)、(十七)、(十八)為同一犯罪事實，本
    院自得併予審理，亦附此敘明之。
  (二)再按94年2月2日修正公佈，於95年7月1日施行之刑法，基於
    刑罰公平原則之考量，杜絕僥倖之犯罪心理，並避免易致鼓
    勵犯罪之誤解，已刪除第56條連續犯之規定。行為人反覆實
    行之犯罪行為茍係在刑法修正施行後者，因法律之修正已生
    阻斷連續犯之法律效果，除認應合於接續犯、繼續犯、集合
    犯等實質上一罪關係而以一罪論處外，基於一罪一罰之刑罰
    公平性，自應併合處罰。而刑法上所謂集合犯是指立法者所
    制定之犯罪構成要件中，本就預定有數個同種類之行為將反
    覆實行之犯罪而言，是將各自實現犯罪構成要件之多數行為
    ，解釋為集合犯，而論以一罪；是以對於集合犯，必須從嚴
    解釋，以符合立法者之意向。所謂集合犯，係指數犯罪構成
    要件中，本即預定有數個同種類之行為將反覆實行，雖其特
    質為行為含有反覆實行複數行為而評價為包括一罪，但並非
    其所有反覆實行之行為，皆一律認為包括一罪，仍須從行為
    人之主觀犯意，自始係基於概括性，行為之時、空上具有密
    切關係，且依社會通念，認屬包括之一罪為合理適當者，始
    足當之，否則仍應依實質競合予以併合處罰。犯罪是否包括
    一罪之集合犯，客觀上，應斟酌其法律規定文字之本來意涵
    、實現該犯罪目的之必要手段、社會生活經驗中該犯罪實行
    常態及社會通念等；主觀上，則視其是否出於行為人之一次
    決意，並秉持刑罰公平原則，加以判斷（最高法院96年度台
    上字第1850號、96年度台上字第3531號、96年度台上字第49
    69號、96年度台上字第1168號判決意旨參照）。本件被告乙○○、甲○○意圖營利而販賣毒品之各該次行為，為實現牟
    利之犯罪目的，依吾人之生活經驗，其犯罪之實行，固以反
    覆、繼續為常態，然其販賣之時間、販賣地點、販賣對象、
    販賣毒品種類均各自不盡相同，難認係出於被告之一次犯罪
    決意；況此類異時、異地且異其對象之販賣毒品行為，依社
    會通念，殊難認以評價為一罪為適當；再者，其多次販賣毒
    品，致該毒品氾濫，嚴重危害國人身心健康之犯罪結果，評
    價為集合犯之包括一罪，難謂符合法律規範本質，更與刪除
    連續犯之修法意旨相違，自不得認僅成立集合犯之包括一罪
    ，是本件被告乙○○所犯上開販賣第一級毒品共十九罪之間
    ，被告甲○○所犯上開販賣第一級毒品共十罪之間，均犯意
    各別，行為不同，均應分論併罰。
  (三)查被告乙○○前於92年間，因犯重傷害案件，經法院判處有
    期徒刑3年6月確定，於95年12月24日假釋付保護管束期滿，
    以已執行論；被告甲○○前於94年間，因先後犯竊盜案件，
    分別經法院判處有期徒刑6月、4月確定在案，嗣經合併定應
    執行刑為有期徒刑9月確定；其另於94年間，因犯施用第二
    級毒品案件，法院判處有期徒刑1年確定，又因犯施用第一
    級毒品案件，經法院判處有期徒刑1年2月確定，嗣經分別減
    刑為有期徒刑6月及7月，並合併定應執行刑為有期徒刑1年
    確定，接續執行至96年7月16日執行完畢出監；均有臺灣臺
    中地方法院檢察署刑案資料查註紀錄表及臺灣高等法院被告
    前案紀錄表附卷可稽，渠等於受有期徒刑之執行完畢後，五
    年以內故意再犯本件最重本刑為有期徒刑以上之各罪，均屬
    累犯，除法定本刑為死刑、無期徒刑部分不得加重外，各應
    就其餘法定本刑及併科罰金刑部分，依刑法第47條第1項之
    規定加重其刑。次查，被告乙○○於上開犯罪事實欄二、(一)
    所載之犯行，係已著手於販賣第一級毒品之犯行，然尚未至
    販賣完成並取得價金之結果，為未遂犯，合依刑法第25條第
    2項之規定，減輕其刑，並先加後減之。又按，販賣第一級
    毒品罪之法定刑為「死刑或無期徒刑；處無期徒刑者，得併
    科1,000萬元以下罰金」，然同為販賣第一級毒品之人，其
    原因動機不一，犯罪情節未必盡同，或有大盤毒梟者，亦有
    中、小盤之分，甚或僅止於吸毒者友儕間為求互通有無之有
    償轉讓者亦有之，其販賣行為所造成危害社會之程度自屬有
    異，法律科處此類犯罪，所設之法定最低本刑卻同為「無期
    徒刑，得併科1,000萬元以下罰金」，不可謂不重。於此情
    形，倘依其情狀處以相當之有期徒刑，即足以懲儆，並可達
    防衛社會之目的者，自非不可依客觀之犯行與主觀之惡性二
    者加以考量其情狀，是否有可憫恕之處，適用刑法第59條之
    規定酌量減輕其刑，期使個案裁判之量刑，能斟酌至當，符
    合比例原則。本院查被告乙○○、甲○○販賣海洛因予證人
    丙○○、賴傑盟、廖登豪、朱賢益、陳志豪、杜俊賢及丁○○等人，其等販賣價格僅介於500元至1500元之間，被告乙○○、甲○○共同販賣毒品所得為10000元，被告乙○○另
    行單獨販賣毒品所得則為6000元，販賣數量尚非鉅大，揆諸
    其等販賣情節，因價格、數量尚微，與大量出售第一級毒品
    以賺取巨額利潤者，顯屬有別，是以被告乙○○、甲○○之
    犯罪情節論，惡性尚非重大不赦，若各以毒品危害防制條例
    第4條第1項所規定之法定本刑，於販賣第一級毒品既遂部分
    科處最輕本刑無期徒刑，於販賣第一級毒品未遂部分依刑法
    第25條第2項規定減輕其刑後科處最輕本刑有期徒刑15年以
    上，均屬情輕法重，在客觀上尚足以引起一般之同情，即有
    堪資憫恕之處，本院認依其情狀分別處以相當之有期徒刑，
    已足以懲儆，並可達防衛社會之目的，爰就渠等所犯販賣第
    一級毒品既遂、未遂部分，皆適用刑法第59條之規定，分別
    酌量減輕其刑，上開各部分刑有加重及減輕者，並皆依法先
    加後減之或先加後遞減之。
  (四)爰審酌被告二人均素行不佳，有前述前科紀錄，復又鋌而走
    險從事販毒交易，明知海洛因、甲基安非他命為第一、二級
    毒品，使用容易成癮，濫行施用，非但對施用者身心造成傷
    害，且多有施用致死之案例，而因其成癮性，常使施用者經
    濟地位發生實質改變而處於劣勢，容易造成家庭破裂戕害國
    力，為國家嚴格查禁之違禁物，仍不顧其販賣對象可能面臨
    之困境，加以販賣，其販賣行為助長毒品流通，致生危害於
    社會非輕，且大部分未能坦認犯行，猶飾詞以對，未見悔意
    ，暨渠等之犯罪分工、參與程度、智識程度、犯罪之動機、
    目的、手段、販賣對象之人數、次數、金額，分別量處如附
    表一、二、三所示之刑，並各定如主文第一項、第二項所示
    應執行之刑，以昭炯戒。又本院認為對被告二人各處以如附
    表及主文各項所示之刑罰，已足收懲儆之效，檢察官對被告
    二人均求處無期徒刑，應稍嫌過重，併予敘明。
  (五)另按有犯罪之習慣或因遊蕩或懶惰成習而犯罪者，於刑之執
    行前，令入勞動場所，強制工作，刑法第90條第1項固定有
    明文。然保安處分係針對受處分人將來之危險性所為之處置
    ，以達教化、治療之目的，為刑罰之補充制度。我國現行刑
    法採刑罰與保安處分雙軌制，係在維持行為責任之刑罰原則
    下，為協助行為人再社會化之功能，以及改善行為人潛在之
    危險性格，期能達成根治犯罪原因、預防犯罪之特別目的。
    是保安處分中之強制工作，旨在對欠缺正確工作觀念或無正
    常工作因而習慣犯罪者，強制其從事勞動，學習一技之長及
    正確之謀生觀念，使其日後重返社會，能適應社會生活。刑
    法第90條第1項規定對於「有犯罪之習慣或因遊蕩或懶惰成
    習而犯罪者」之宣付強制工作處分，即係本於保安處分應受
    比例原則之規範，使保安處分之宣告，與行為人所為行為之
    嚴重性、行為人所表現之危險性及對於行為人未來行為之期
    待性相當之意旨而制定，由法院視行為人之危險性格，決定
    應否令入勞動處所強制工作，以達預防之目的。所謂「有犯
    罪之習慣」則指對於犯罪以為日常之惰性行為，乃一種犯罪
    之習性，至所犯之罪名為何，是否同一，則非所問；而行為
    人是否構成累犯，尤非決定其是否有犯罪習慣之唯一標準（
    最高法院95年度台上字第6446號判決意旨資照）。本件檢察
    官雖請求對被告二人均宣告於刑之執行前令入勞動場所強制
    工作；然刑法上之習慣犯，必須有具體之事實，足資證明行
    為人有犯罪之惡習及慣行，始有習慣犯規定之適用，且有犯
    罪習慣者係指對於犯罪已為日常之惰性行為，習慣犯係視犯
    罪為一種習性。然查，本件起訴意旨對於為何認定被告二人
    有犯罪之習慣或因遊蕩或懶惰成習而犯罪等部分，均未置一
    詞論述其緣由，且被告二人雖素行不佳，但渠等先前係分別
    犯重傷害、竊盜及施用毒品等案件，尚難認本次所犯販賣毒
    品之犯罪已屬慣常性及習慣性，尚難僅據此逕認被告二人對
    於犯罪已為日常之惰性行為或因游蕩或懶惰成習而犯罪者，
    故本院認尚無宣告於刑之執行前，令被告二人入勞動場所強
    制工作之必要，亦予敘明。
  (六)扣案之NOKIA廠牌行動電話1支（序號為000000000000000號
    ，含門號0000000000號SIM卡1枚）及G-PLUS廠牌行動電話1
    支（序號為000000000000000號，含門號0000000000號SIM卡
    1枚），雖有以他人名義申請，然事實上分別為被告乙○○
    、甲○○所有，且為渠等單獨或共同犯前述販賣毒品犯行所
    用之物，均據渠等供承不諱，且有前述各次交易之監聽譯文
    附卷可憑，並有證人丙○○、賴傑盟、廖登豪、朱賢益、陳
    志豪、杜俊賢、丁○○之所證述之交易過程在卷可憑，均應
    依毒品危害防制條例第19條第1項之規定，依法於各該犯行
    所諭知之主刑下諭知沒收。其次，本案販賣毒品所得雖未扣
    案，惟依毒品危害防制條例第19條第1項之規定，亦應予沒
    收，如全部或一部不能沒收時，以其財產抵償之；又毒品危
    害防制條例第4條之罪者，其犯罪所得之財物應予沒收，如
    全部或一部不能沒收時，追徵其價額或以其財產抵償之，該
    條例第19條第1項規定甚明；由此項規定觀之，必限於所得
    者為金錢以外之其他財物而無法沒收時，始應追徵其價額；
    如所得財物為金錢而無法沒收時，則應以其財產抵償之，不
    發生追徵價額之問題（最高法院93年度台上字第4584號刑事
    判決要旨參照）。是以本院所宣告沒收者，既為被告因販賣
    毒品所得之金錢，即無再於主文中諭知追徵價額之餘地。再
    者，沒收含有保安處分之性質，在剝奪犯罪者因犯罪而取得
    之財產上利益，以遏止犯罪，與罰金屬刑罰之性質有別。毒
    品危害防制條例第19條第1項係刑法第38條第1項第2款、第3
    款沒收之特別規定，是於共同正犯，因其犯罪所得係合併計
    算，且於全部或一部不能沒收時以其財產抵償之，為避免執
    行時發生重複沒收、抵償之情形，故各共同正犯之間係採連
    帶沒收主義，於裁判時僅諭知連帶沒收，不得就全體共同正
    犯之總所得，對各該共同正犯分別重複諭知沒收（最高法院
    95年度台上字第3883、6482號刑事判決要旨參照）。是本案
    附表一、三所示之販賣毒品所得，被告二人應諭知連帶沒收
    ，如全部或一部不能沒收時，以渠等財產抵償之；本案附表
    二編號二至編號九所示之販賣毒品所得，則僅於被告乙○○
    部分諭知沒收，如全部或一部不能沒收時，以其財產抵償之
    。再按，查獲之第一級毒品，不問屬於犯人與否，沒收銷燬
    之，故被告經法院為有罪之科刑判決時，查獲之毒品，與被
    告本案所犯並經法院諭知有罪者若全然無關，固不得於該有
    罪判決之主刑下宣告沒收，至若查獲之毒品，與被告被訴之
    本案非全然無關，法院自應於主刑下宣告沒收（最高法院94
    年度台上字第1227號判決意旨足參）；查本案為警查扣之被
    告乙○○持有之第一級毒品海洛因1包（毛重約1.8公克）、
    摻有海洛因之香菸及第二級毒品安非他命1包（毛重約0.9公
    克）等物，雖均屬查獲之第一、二級毒品，然依照全案卷證
    資料，僅足以認定上開毒品為被告乙○○供己施用第一、二
    級毒品所用之物，且經本院98年度訴字第90號被告乙○○施
    用毒品案件查證屬實並宣告沒收在案，本院認為尚無證據證
    明該等查獲之第一、二級毒品與本件經諭知有罪之販賣第一
    、二級毒品犯罪有何關聯性，尚不得逕依毒品危害防制條例
    第18條第1項前段規定，諭知沒收銷燬之。至於為警查扣之
    被告乙○○所有之包裝海洛因毒品之香菸盒1個、包裝安非
    他命毒品之鐵盒1個、筆記本1本、分裝袋1包、ANYCALL牌行
    動電話1支（序號為00000000000000號，含門號0000000000
    號SIM卡1枚）、研磨機1台等物，均無證據證明與本案販賣
    毒品犯行有何關聯，自均不得於本案宣告沒收，附此敘明。
貳、被告甲○○無罪部分：
一、公訴意旨另認：被告甲○○於上開犯罪事實欄二、(一)、(三)、
    (八)、(十)、(十一)、(十二)、(十三)、(十五)、(十八)所載部分，均與被告乙○○有
    犯意聯絡及行為分擔，故於犯罪事實欄二、(一)部分，亦涉犯
    毒品危害防制條例第4條第6項、第1項之販賣第一級毒品未
    遂罪嫌，於犯罪事實欄二、(三)、(八)、(十)、(十一)、(十二)、(十三)、(十五)、
    (十八)部分，亦均涉犯毒品危害防制條例第4條第1項之販賣第一
    級毒品罪嫌。
二、按犯罪事實應依證據認定之，無證據不得認定犯罪事實；不
    能證明被告犯罪者，應諭知無罪之判決，刑事訴訟法第154
    條第2項、第301條第1項分別定有明文。次按事實之認定，
    應憑證據，如未能發現相當證據，或證據不足以證明，自不
    能以推測或擬制之方法，以為裁判基礎；又所謂認定犯罪事
    實之證據，係指足以認定被告確有犯罪行為之積極證據而言
    ，而認定犯罪事實所憑之證據，雖不以直接證據為限，間接
    證據亦包括在內，然而無論直接或間接證據，其為訴訟上之
    證明，須於通常一般人均不致有所懷疑，而得確信其為真實
    之程度，始得據之為有罪之認定，倘其證明尚未達到此一程
    度，而有合理懷疑存在時，事實審復已就其心證上理由予以
    闡述，敘明其如何無從為有罪之確信，因而為無罪之判決，
    尚不得任意指為違法（最高法院29年上字第3105號、40年台
    上字第86號、76年台上字第4986號等判例要旨供參）。另按
    ，檢察官就被告犯罪事實，應負舉證責任，並指出證明之方
    法；因此，檢察官對於起訴之犯罪事實，應負提出證據及說
    服之實質舉證責任；倘其所提出之證據，不足為被告有罪之
    積極證明，或其闡明之證明方法，無從說服法官以形成被告
    有罪之心證，基於無罪推定之原則，自應為被告無罪判決之
    諭知（最高法院92年台上字第128號判例要旨供參）。
三、公訴意旨認為被告甲○○另就上開犯罪事實欄二、(一)部分，
    涉犯毒品危害防制條例第4條第6項、第1項之販賣第一級毒
    品未遂罪嫌，於犯罪事實欄二、(三)、(八)、(十)、(十一)、(十二)、(十三)、
    (十五)、(十八)部分，均涉犯毒品危害防制條例第4條第1項之販賣第
    一級毒品罪嫌，係以前述各該證人之證述、監聽譯文及扣案
    物等資為論據。訊據被告甲○○堅決否認有共同為上開犯罪
    事實欄二、(一)、(三)、(八)、(十)、(十一)、(十二)、(十三)、(十五)、(十八)所載之犯
    行，辯稱被告乙○○所為該等販賣毒品之犯行，均與伊無關
    等語。
四、經查：依據被告二人歷次之供述，其二人均不爭執僅被告乙○○有固定之毒品上游，且本案交付予證人丙○○、賴傑盟
    、廖登豪、朱賢益、陳志豪、杜俊賢及丁○○之毒品，均係
    被告乙○○原所持有或透過被告乙○○向上游聯繫取得等情
    節，是本案賣予證人丙○○、賴傑盟、廖登豪、朱賢益、陳
    志豪、杜俊賢及丁○○之毒品，應均係被告乙○○所有，當
    堪認定，故被告甲○○本身既無獨立之毒品來源，復無證據
    證明係與被告乙○○共同持有大量毒品，而依據證人丙○○
    、賴傑盟、廖登豪、朱賢益、陳志豪、杜俊賢分別就上開犯
    罪事實欄二、(一)、(三)、(八)、(十)、(十一)、(十二)、(十三)、(十五)、(十八)等事實
    所為之證述內容，並佐以前述各份監聽譯文，均僅足以認定
    證人丙○○、賴傑盟、廖登豪、朱賢益、陳志豪、杜俊賢於
    各次交易中分別撥打被告乙○○所持用之0000000000行動電
    話時，均僅由被告乙○○親自接聽，且其後均係由被告乙○○親自前往約定地點交付毒品並收取價金，而依據證人丙○○、賴傑盟、廖登豪、朱賢益、陳志豪、杜俊賢之證述及各
    該監聽譯文所示內容，均無法證明於犯罪事實欄二、(一)、(三)
    、(八)、(十)、(十一)、(十二)、(十三)、(十五)、(十八)等各次交易之過程，被告甲○○有何代為接聽電話及轉告毒品交易內容，以及被告甲○○有何偕同被告乙○○一起到場交付毒品或收取價金等情節
    。從而，本案既無證據證明賣予各該證人之毒品為被告乙○○、甲○○所共同持有，復無證據證明被告甲○○於犯罪事
    實欄二、(一)、(三)、(八)、(十)、(十一)、(十二)、(十三)、(十五)、(十八)等各次交易
    之過程，有何代為接聽並轉告購毒者來電或到場進行交易之
    情事，自不得僅以被告乙○○、甲○○居住同處，以及被告
    甲○○有上開犯罪事實欄二、(二)、(四)、(五)、(六)、(七)、(九)、(十四)
    、(十六)、(十七)、(十九)所載之犯行，即得率爾推論被告甲○○必然亦
    與被告乙○○共同為犯罪事實欄二、(一)、(三)、(八)、(十)、(十一)、
    (十二)、(十三)、(十五)、(十八)之販賣第一級毒品未遂、既遂等犯行。
五、綜上所述，就上開犯罪事實欄二、(一)、(三)、(八)、(十)、(十一)、(十二)
    、(十三)、(十五)、(十八)所載部分，並無積極證據足以證明被告甲○○
    有何與被告乙○○共同基於販賣毒品以營利之犯意聯絡及行
    為分擔，公訴人所舉之前揭證據，其為訴訟上之證明，尚難
    認已達通常一般之人均不致於有所懷疑，而得確信其為真實
    之程度者，則上開證據既不足以證明被告甲○○確有為上開
    犯罪事實欄二、(一)、(三)、(八)、(十)、(十一)、(十二)、(十三)、(十五)、(十八)所載
    之販賣第一級毒品未遂、既遂之犯行，本院復查無其他積極
    證據足資認定之，則本件即不能證明被告甲○○另犯有該等
    販賣第一級毒品未遂、既遂罪，揆諸前開法條規定及判例意
    旨，自應諭知被告無罪之判決如主文欄第三項所示，以示慎
    審。
、據上論斷，應依刑事訴訟法第299條第1項前段、第301條第1
    項，毒品危害防制條例第4條第1項、第2項、第6項、第19條
    第1項，刑法第11條、第28條、第25條第2項、第47條第1項
    、第55條、第59條、第51條第5款、第9款，判決如主文。
中    華    民    國    98    年    5     月    8     日
                  刑事第十二庭  審判長法  官  楊萬益
                                      法  官  劉邦繡
                                      法  官  廖慧如
以上正本證明與原本無異
如不服本判決應於收受判決後10日內向本院提出上訴書狀，並應
敘述具體理由；其未敘述上訴理由者，應於上訴期間屆滿後20日
內向本院補提理由書（均須按他造當事人之人數附繕本）「切勿
逕送上級法院」。
                                      書記官  張宏清
中    華    民    國    98    年    5     月    8     日
附錄本案論罪科刑法條全文：
毒品危害防制條例第4條
製造、運輸、販賣第一級毒品者，處死刑或無期徒刑；處無期徒
刑者，得併科新臺幣1千萬元以下罰金。
製造、運輸、販賣第二級毒品者，處無期徒刑或7年以上有期徒
刑，得併科新臺幣7百萬元以下罰金。
製造、運輸、販賣第三級毒品者，處5年以上有期徒刑，得併科
新臺幣5百萬元以下罰金。
製造、運輸、販賣第四級毒品者，處3年以上10年以下有期徒刑
，得併科新臺幣3百萬元以下罰金。
製造、運輸、販賣專供製造或施用毒品之器具者，處1年以上7年
以下有期徒刑，得併科新臺幣1百萬元以下罰金。
前五項之未遂犯罰之。
附表一：被告乙○○共同販賣毒品部分
┌──┬──────┬──────────────────────────────┐
│編號│  犯罪事實  │            所犯罪名及所科處刑度（含主刑及從刑）            │
├──┼──────┼──────────────────────────────┤
│ 一 │如犯罪事實欄│乙○○共同販賣第一級毒品，累犯，處有期徒刑拾伍年捌月。扣案之│
│    │二、(二)所載  │G-PLUS廠牌行動電話壹支（序號為000000000000000號，含門號09128│
│    │            │92499號SIM卡壹枚）沒收；販賣第一級毒品所得之財物新臺幣伍佰元│
│    │            │與甲○○連帶沒收，如全部或一部不能沒收時，以其等財產抵償之。│
├──┼──────┼──────────────────────────────┤
│ 二 │如犯罪事實欄│乙○○共同販賣第一級毒品，累犯，處有期徒刑拾伍年拾月。扣案之│
│    │二、(四)所載  │NOKIA廠牌行動電話壹支（序號為000000000000000號，含門號092854│
│    │            │4637號SIM卡壹枚）沒收；販賣第一級毒品所得之財物新臺幣壹仟元 │
│    │            │與甲○○連帶沒收，如全部或一部不能沒收時，以其等財產抵償之。│
├──┼──────┼──────────────────────────────┤
│ 三 │如犯罪事實欄│乙○○共同販賣第一級毒品，累犯，處有期徒刑拾伍年拾月。扣案之│
│    │二、(五)所載  │NOKIA廠牌行動電話壹支（序號為000000000000000號，含門號092854│
│    │            │4637號SIM卡壹枚）沒收；販賣第一級毒品所得之財物新臺幣壹仟元 │
│    │            │與甲○○連帶沒收，如全部或一部不能沒收時，以其等財產抵償之。│
├──┼──────┼──────────────────────────────┤
│ 四 │如犯罪事實欄│乙○○共同販賣第一級毒品，累犯，處有期徒刑拾伍年拾月。扣案之│
│    │二、(六)所載  │NOKIA廠牌行動電話壹支（序號為000000000000000號，含門號092854│
│    │            │4637號SIM卡壹枚）沒收；販賣第一級毒品所得之財物新臺幣壹仟元 │
│    │            │與甲○○連帶沒收，如全部或一部不能沒收時，以其等財產抵償之。│
├──┼──────┼──────────────────────────────┤
│ 五 │如犯罪事實欄│乙○○共同販賣第一級毒品，累犯，處有期徒刑拾伍年拾月。扣案之│
│    │二、(七)所載  │NOKIA廠牌行動電話壹支（序號為000000000000000號，含門號092854│
│    │            │4637號SIM卡壹枚）沒收；販賣第一級毒品所得之財物新臺幣壹仟元 │
│    │            │與甲○○連帶沒收，如全部或一部不能沒收時，以其等財產抵償之。│
├──┼──────┼──────────────────────────────┤
│ 六 │如犯罪事實欄│乙○○共同販賣第一級毒品，累犯，處有期徒刑拾伍年拾月。扣案之│
│    │二、(九)所載  │NOKIA廠牌行動電話壹支（序號為000000000000000號，含門號092854│
│    │            │4637號SIM卡壹枚）沒收；販賣第一級毒品所得之財物新臺幣壹仟元 │
│    │            │與甲○○連帶沒收，如全部或一部不能沒收時，以其等財產抵償之。│
├──┼──────┼──────────────────────────────┤
│ 七 │如犯罪事實欄│乙○○共同販賣第一級毒品，累犯，處有期徒刑拾伍年拾月。扣案之│
│    │二、(十四)所載  │NOKIA廠牌行動電話壹支（序號為000000000000000號，含門號092854│
│    │            │4637號SIM卡壹枚）沒收；販賣第一級毒品所得之財物新臺幣壹仟元 │
│    │            │與甲○○連帶沒收，如全部或一部不能沒收時，以其等財產抵償之。│
├──┼──────┼──────────────────────────────┤
│ 八 │如犯罪事實欄│乙○○共同販賣第一級毒品，累犯，處有期徒刑拾伍年拾月。扣案之│
│    │二、(十六)所載  │NOKIA廠牌行動電話壹支（序號為000000000000000號，含門號092854│
│    │            │4637號SIM卡壹枚）沒收；販賣第一級毒品所得之財物新臺幣伍佰元 │
│    │            │及販賣第二級毒品所得之財物新臺幣伍佰元均與甲○○連帶沒收，如│
│    │            │全部或一部不能沒收時，均以其等財產抵償之。                  │
├──┼──────┼──────────────────────────────┤
│ 九 │如犯罪事實欄│乙○○共同販賣第一級毒品，累犯，處有期徒刑拾伍年拾月。扣案之│
│    │二、(十七)所載  │NOKIA廠牌行動電話壹支（序號為000000000000000號，含門號092854│
│    │            │4637號SIM卡壹枚）沒收；販賣第一級毒品所得之財物新臺幣壹仟元 │
│    │            │與甲○○連帶沒收，如全部或一部不能沒收時，以其等財產抵償之。│
├──┼──────┼──────────────────────────────┤
│ 十 │如犯罪事實欄│乙○○共同販賣第一級毒品，累犯，處有期徒刑拾陸年。扣案之NOKI│
│    │二、(十九)所載  │A廠牌行動電話壹支（序號為000000000000000號，含門號0000000000│
│    │            │號SIM卡壹枚）沒收；販賣第一級毒品所得之財物新臺幣壹仟伍佰元 │
│    │            │與甲○○連帶沒收，如全部或一部不能沒收時，以其等財產抵償之。│
└──┴──────┴──────────────────────────────┘
附表二：被告乙○○單獨販賣毒品部分
┌──┬──────┬──────────────────────────────┐
│編號│  犯罪事實  │            所犯罪名及所科處刑度（含主刑及從刑）            │
├──┼──────┼──────────────────────────────┤
│ 一 │如犯罪事實欄│乙○○販賣第一級毒品未遂，累犯，處有期徒刑柒年拾月。扣案之NO│
│    │二、(一)所載  │KIA廠牌行動電話壹支（序號為000000000000000號，含門號00000000│
│    │            │37號SIM卡壹枚）沒收。                                       │
├──┼──────┼──────────────────────────────┤
│ 二 │如犯罪事實欄│乙○○販賣第一級毒品，累犯，處有期徒刑拾伍年捌月。扣案之NOKI│
│    │二、(三)所載  │A廠牌行動電話壹支（序號為000000000000000號，含門號0000000000│
│    │            │號SIM卡壹枚）沒收；販賣第一級毒品所得之財物新臺幣伍佰元沒收 │
│    │            │，如全部或一部不能沒收時，以其財產抵償之。                  │
├──┼──────┼──────────────────────────────┤
│ 三 │如犯罪事實欄│乙○○販賣第一級毒品，累犯，處有期徒刑拾伍年拾月。扣案之NOKI│
│    │二、(八)所載  │A廠牌行動電話壹支（序號為000000000000000號，含門號0000000000│
│    │            │號SIM卡壹枚）沒收；販賣第一級毒品所得之財物新臺幣壹仟元沒收 │
│    │            │，如全部或一部不能沒收時，以其財產抵償之。                  │
├──┼──────┼──────────────────────────────┤
│ 四 │如犯罪事實欄│乙○○販賣第一級毒品，累犯，處有期徒刑拾伍年拾月。扣案之NOKI│
│    │二、(十)所載  │A廠牌行動電話壹支（序號為000000000000000號，含門號0000000000│
│    │            │號SIM卡壹枚）沒收；販賣第一級毒品所得之財物新臺幣壹仟元沒收 │
│    │            │，如全部或一部不能沒收時，以其財產抵償之。                  │
├──┼──────┼──────────────────────────────┤
│ 五 │如犯罪事實欄│乙○○販賣第一級毒品，累犯，處有期徒刑拾伍年拾月。扣案之NOKI│
│    │二、(十一)所載  │A廠牌行動電話壹支（序號為000000000000000號，含門號0000000000│
│    │            │號SIM卡壹枚）沒收；販賣第一級毒品所得之財物新臺幣壹仟元沒收 │
│    │            │，如全部或一部不能沒收時，以其財產抵償之。                  │
├──┼──────┼──────────────────────────────┤
│ 六 │如犯罪事實欄│乙○○販賣第一級毒品，累犯，處有期徒刑拾伍年捌月。扣案之NOKI│
│    │二、(十二)所載  │A廠牌行動電話壹支（序號為000000000000000號，含門號0000000000│
│    │            │號SIM卡壹枚）沒收；販賣第一級毒品所得之財物新臺幣伍佰元沒收 │
│    │            │，如全部或一部不能沒收時，以其財產抵償之。                  │
├──┼──────┼──────────────────────────────┤
│ 七 │如犯罪事實欄│乙○○販賣第一級毒品，累犯，處有期徒刑拾伍年捌月。扣案之NOKI│
│    │二、(十三)所載  │A廠牌行動電話壹支（序號為000000000000000號，含門號0000000000│
│    │            │號SIM卡壹枚）沒收；販賣第一級毒品所得之財物新臺幣伍佰元沒收 │
│    │            │，如全部或一部不能沒收時，以其財產抵償之。                  │
├──┼──────┼──────────────────────────────┤
│ 八 │如犯罪事實欄│乙○○販賣第一級毒品，累犯，處有期徒刑拾伍年拾月。扣案之NOKI│
│    │二、(十五)所載  │A廠牌行動電話壹支（序號為000000000000000號，含門號0000000000│
│    │            │號SIM卡壹枚）沒收；販賣第一級毒品所得之財物新臺幣壹仟元沒收 │
│    │            │，如全部或一部不能沒收時，以其財產抵償之。                  │
├──┼──────┼──────────────────────────────┤
│ 九 │如犯罪事實欄│乙○○販賣第一級毒品，累犯，處有期徒刑拾伍年捌月。扣案之NOKI│
│    │二、(十八)所載  │A廠牌行動電話壹支（序號為000000000000000號，含門號0000000000│
│    │            │號SIM卡壹枚）沒收；販賣第一級毒品所得之財物新臺幣伍佰元沒收 │
│    │            │，如全部或一部不能沒收時，以其財產抵償之。                  │
└──┴──────┴──────────────────────────────┘
附表三：被告甲○○共同販賣毒品部分
┌──┬──────┬──────────────────────────────┐
│編號│  犯罪事實  │            所犯罪名及所科處刑度（含主刑及從刑）            │
├──┼──────┼──────────────────────────────┤
│ 一 │如犯罪事實欄│甲○○共同販賣第一級毒品，累犯，處有期徒刑拾伍年貳月。扣案之│
│    │二、(二)所載  │G-PLUS廠牌行動電話壹支（序號為000000000000000號，含門號09128│
│    │            │92499號SIM卡壹枚）沒收；販賣第一級毒品所得之財物新臺幣伍佰元│
│    │            │與乙○○連帶沒收，如全部或一部不能沒收時，以其等財產抵償之。│
├──┼──────┼──────────────────────────────┤
│ 二 │如犯罪事實欄│甲○○共同販賣第一級毒品，累犯，處有期徒刑拾伍年肆月。扣案之│
│    │二、(四)所載  │NOKIA廠牌行動電話壹支（序號為000000000000000號，含門號092854│
│    │            │4637號SIM卡壹枚）沒收；販賣第一級毒品所得之財物新臺幣壹仟元 │
│    │            │與乙○○連帶沒收，如全部或一部不能沒收時，以其等財產抵償之。│
├──┼──────┼──────────────────────────────┤
│ 三 │如犯罪事實欄│甲○○共同販賣第一級毒品，累犯，處有期徒刑拾伍年肆月。扣案之│
│    │二、(五)所載  │NOKIA廠牌行動電話壹支（序號為000000000000000號，含門號092854│
│    │            │4637號SIM卡壹枚）沒收；販賣第一級毒品所得之財物新臺幣壹仟元 │
│    │            │與乙○○連帶沒收，如全部或一部不能沒收時，以其等財產抵償之。│
├──┼──────┼──────────────────────────────┤
│ 四 │如犯罪事實欄│甲○○共同販賣第一級毒品，累犯，處有期徒刑拾伍年肆月。扣案之│
│    │二、(六)所載  │NOKIA廠牌行動電話壹支（序號為000000000000000號，含門號092854│
│    │            │4637號SIM卡壹枚）沒收；販賣第一級毒品所得之財物新臺幣壹仟元 │
│    │            │與乙○○連帶沒收，如全部或一部不能沒收時，以其等財產抵償之。│
├──┼──────┼──────────────────────────────┤
│ 五 │如犯罪事實欄│甲○○共同販賣第一級毒品，累犯，處有期徒刑拾伍年肆月。扣案之│
│    │二、(七)所載  │NOKIA廠牌行動電話壹支（序號為000000000000000號，含門號092854│
│    │            │4637號SIM卡壹枚）沒收；販賣第一級毒品所得之財物新臺幣壹仟元 │
│    │            │與乙○○連帶沒收，如全部或一部不能沒收時，以其等財產抵償之。│
├──┼──────┼──────────────────────────────┤
│ 六 │如犯罪事實欄│甲○○共同販賣第一級毒品，累犯，處有期徒刑拾伍年肆月。扣案之│
│    │二、(九)所載  │NOKIA廠牌行動電話壹支（序號為000000000000000號，含門號092854│
│    │            │4637號SIM卡壹枚）沒收；販賣第一級毒品所得之財物新臺幣壹仟元 │
│    │            │與乙○○連帶沒收，如全部或一部不能沒收時，以其等財產抵償之。│
├──┼──────┼──────────────────────────────┤
│ 七 │如犯罪事實欄│甲○○共同販賣第一級毒品，累犯，處有期徒刑拾伍年肆月。扣案之│
│    │二、(十四)所載  │NOKIA廠牌行動電話壹支（序號為000000000000000號，含門號092854│
│    │            │4637號SIM卡壹枚）沒收；販賣第一級毒品所得之財物新臺幣壹仟元 │
│    │            │與乙○○連帶沒收，如全部或一部不能沒收時，以其等財產抵償之。│
├──┼──────┼──────────────────────────────┤
│ 八 │如犯罪事實欄│甲○○共同販賣第一級毒品，累犯，處有期徒刑拾伍年肆月。扣案之│
│    │二、(十六)所載  │NOKIA廠牌行動電話壹支（序號為000000000000000號，含門號092854│
│    │            │4637號SIM卡壹枚）沒收；販賣第一級毒品所得之財物新臺幣伍佰元 │
│    │            │及販賣第二級毒品所得之財物新臺幣伍佰元均與乙○○連帶沒收，如│
│    │            │全部或一部不能沒收時，均以其等財產抵償之。                  │
├──┼──────┼──────────────────────────────┤
│ 九 │如犯罪事實欄│甲○○共同販賣第一級毒品，累犯，處有期徒刑拾伍年肆月。扣案之│
│    │二、(十七)所載  │NOKIA廠牌行動電話壹支（序號為000000000000000號，含門號092854│
│    │            │4637號SIM卡壹枚）沒收；販賣第一級毒品所得之財物新臺幣壹仟元 │
│    │            │與乙○○連帶沒收，如全部或一部不能沒收時，以其等財產抵償之。│
├──┼──────┼──────────────────────────────┤
│ 十 │如犯罪事實欄│甲○○共同販賣第一級毒品，累犯，處有期徒刑拾伍年陸月。扣案之│
│    │二、(十九)所載  │NOKIA廠牌行動電話壹支（序號為000000000000000號，含門號092854│
│    │            │4637號SIM卡壹枚）沒收；販賣第一級毒品所得之財物新臺幣壹仟伍 │
│    │            │佰元與乙○○連帶沒收，如全部或一部不能沒收時，以其等財產抵償│
│    │            │之。                                                        │
└──┴──────┴──────────────────────────────┘
（以下空白）


司法院資訊處製作；財團法人民間司法改革基金會備份。
